【裁判字號】    96,訴,464
【裁判日期】    980629
【裁判案由】    違反毒品危害防制條例
【裁判全文】
臺灣屏東地方法院刑事判決               96年度訴字第464號
公  訴  人  臺灣屏東地方法院檢察署檢察官
被      告  丑○○
                    （
選任辯護人  鄭國安律師
            蘇佰陞律師
被      告  丙○○
選任辯護人  鍾治漢律師
            康清敬律師
上列被告因違反毒品危害防制條例等案件，經檢察官提起公訴（
96年度偵字第654 號、第1801號）及當庭以言詞追加起訴，本院
判決如下：
    主  文
丑○○犯如附表一所示之罪，各處如附表一所示之刑。應執行有
期徒刑拾年。扣案如附表二編號1 、2 、8 、9 、10所示之物
均沒收銷燬之；扣案如附表二編號6 、7 所示之物均沒收；未扣
案之販賣毒品所得新臺幣肆萬玖仟伍佰元沒收（其中新臺幣貳仟
伍佰元與子○○連帶沒收；其中新臺幣壹仟元與丙○○連帶沒收
），如全部或一部不能沒收時，以其財產抵償之（其中新臺幣貳
仟伍佰元與子○○連帶抵償之；其中新臺幣壹仟元與丙○○連帶
抵償之）。褫奪公權拾年。
丑○○其餘被訴部分無罪。
丙○○共同販賣第一級毒品，處有期徒刑拾伍年貳月。扣案如附
表二編號1 、8 、10所示之物均沒收銷燬之；扣案如附表二編號
6 、7 所示之物均沒收；未扣案如附表一編號16所示之販賣毒品
所得新臺幣壹仟元與丑○○連帶沒收，如全部或一部不能沒收時
，以其等財產連帶抵償之。褫奪公權伍年。
    事  實
一、丑○○前於民國92、93年間，因竊盜、施用毒品等案件，分
    別經本院以92年度易字第793 號、93年度訴字第212 號各判
    處有期徒刑6 月及應執行有期徒刑1 年10月確定，經接續執
    行，於95年3 月28日假釋出監，迄至95年10月29日假釋期滿
    未經撤銷視為執行完畢。詎其仍不知悔改，竟意圖營利，基
    於販賣第一級、第二級毒品之犯意，持用行動電話（門號：
    0000000000、0000000000號）作為交易之聯絡工具，分別於
    附表一所示之時間、地點，以各該附表編號所示之交易內容
    、購買對象，販賣第一級、第二級毒品獲利。（其中附表一
    編號18部分，係丑○○與同有圖利販賣第一級、第二級毒品
    犯意聯絡與行為分擔之子○○共同所為；至子○○本件被訴
    部分，由本院另行審結。）
二、其中附表一編號16部分，係丑○○與同有圖利販賣第一級毒
    品犯意聯絡與行為分擔之丙○○共同所為，即丑○○持用行
    動電話（門號：0000000000號）作為聯絡工具，先與丁○○
    互通電話確認毒品交易內容，後推由丙○○於附表一編號16
    所示之時間、地點，將上開毒品交付丁○○，丁○○則將新
    臺幣（下同）1000元交給丙○○以完成交易。
三、嗣於96年1 月16日17時許，為警持搜索票至高雄縣大寮鄉○○村○○○路300 巷26之19號8 樓查獲丑○○、子○○2 人
    ，並扣得如附表二所示之物，而循線查悉上情。
四、案經屏東縣政府警察局移送臺灣屏東地方法院檢察署檢察官
    偵查起訴。
    理  由
甲、有罪部分
壹、證據之證據能力
一、按被告以外之人於審判外之言詞或書面陳述，除法律有規定
    者外，不得作為證據；法院或檢察官得囑託醫院、學校或其
    他相當之機關、團體為鑑定，或審查他人之鑑定，並準用第
    203 條至第206 條之1 之規定；其須以言詞報告或說明時，
    得命實施鑑定或審查之人為之，刑事訴訟法第159 條第1 項
    、第208 條第1 項分別定有明文。是法院或檢察官依刑事訴
    訟法第208 條第1 項之規定，囑託鑑定機關所出具之鑑定報
    告，屬刑事訴訟法第206 條第1 項之鑑定報告，應為上開傳
    聞法則之例外，另囑託包括檢察官直接囑託及概括指定而由
    警察機關逕送鑑定之情形。故法務部調查局於本案偵查中，
    受檢察官概括指定由警察機關逕送鑑定所為之毒品鑑定書（
    96年3 月30日調科壹字第09623029060 號，見偵字1801卷第
    14頁），依前揭說明自有證據能力。
二、按鑑定人由審判長、受命法官或檢察官選任；鑑定之經過及
    其結果，應命鑑定人以言詞或書面報告；法院或檢察官得囑
    託醫院、學校或其他相當之機關、團體為鑑定，或審查他人
    之鑑定，並準用刑事訴訟法第203 條至第206 條之1 之規定
    ，刑事訴訟法第198 條、第206 條第1 項、第208 條第1 項
    分別定有明文。本件扣案物品含毒品成分與否之情形，經本
    院送高雄醫學大學附設中和紀念醫院檢驗後，該院出具相關
    檢驗報告回覆（見本院卷第95-98 頁）；上開報告內容既係
    本院委託該機關鑑定後所製作之鑑定報告，應屬刑事訴訟法
    第159 條第1 項所指「法律有規定」之例外情形，自有證據
    能力。
三、按被告以外之人於檢察事務官、司法警察官或司法警察調查
    中所為之陳述，與審判中不符時，其先前之陳述具有較可信
    之特別情況，且為證明犯罪事實存否所必要者，得為證據，
    刑事訴訟法第159 條之2 定有明文。所謂「前後陳述不符」
    者，應就前後階段之陳述進行整體判斷，以決定其間是否具
    有實質性差異，惟無須針對全部陳述作比較，陳述之一部分
    有不符，亦屬之。而所謂「較可信之特別情況」者，亦應就
    前後陳述時之各種外部情況進行比較，以資決定何者外部情
    況具有可信性。若陳述係在特別可信之情況下所為，則虛偽
    陳述之危險性即不高，雖係審判外陳述，或未經被告反對詰
    問，仍得承認其有證據能力。至所稱「外部情況」之認定，
    通常可由時間之間隔、是否屬有意識的迴避、有無受外力干
    擾，甚且事後串謀與否等多項因素綜合判斷。查證人己○○
    、戊○○、辛○○、丁○○、卯○○、壬○○於本院審理中
    ，對於其等自被告方面取得毒品之緣由略稱「合用」、「索
    討」、「試用」、「調取」云云，與其等警詢時均明確證述
    係因「買受」而取得之情節略有出入（詳後述），惟被告或
    辯護人均未提出具體事證，以證上開警詢陳述有何違反其等
    意願之情狀，且經當庭提示上開警詢筆錄之陳述內容交由證
    人閱覽後，證人己○○、戊○○、辛○○、丁○○均證稱：
    警詢問話時均據實答覆，筆錄製作後有檢視過，內容有依照
    陳述之意思記載等語（見本院卷第293 頁、第298 頁反面、
    第301 頁反面、第305 頁），是證人己○○、戊○○、辛○○、丁○○既稱警詢時所述實在，卻在本院審理中證述同一
    待證事實閃爍其詞，並就前後矛盾、違逆常情之處均無法自
    圓其說（詳後述），可見證人己○○、戊○○、辛○○、丁○○於本院審理中證述與警詢陳述之不符部分，係出於偏袒
    迴護所致，非可據此論認證人於警詢時陳述有何瑕疵；至證
    人卯○○則於本院審理時略稱：伊想要毒品時，會出錢請丑
    ○○幫忙調取，但此一行徑與伊向他人購買毒品之模式並無
    不同云云（見本院卷第483 頁反面），證人壬○○於本院審
    理時則稱：警詢時證述未區分找丑○○試用毒品與購入毒品
    兩種情況、乃全部混為一談來回答云云（見本院卷第341 頁
    ），可見證人卯○○、壬○○均坦認於警詢時確實證述自被
    告方面買受毒品等情，僅試圖於審理中模糊對同一待證事實
    之說詞，其等迴護之情至為明顯（詳後述），自無從以證人
    卯○○、壬○○於審理中偏袒之詞，而認其等警詢時所為證
    述有何不可信情形。綜上可知，證人己○○、戊○○、辛○○、丁○○、卯○○、壬○○於警詢所為陳述之客觀外部情
    況，查無任何違反其等陳述意願之具體情事，並因警詢時證
    人未如審理中有同庭作證之壓力、易受被告干擾，此觀證人
    於警詢時均明確證稱「買受」毒品，非如審理中含糊證稱「
    合用」、「索討」、「試用」、「調取」等避重就輕之說詞
    即明，自可證其等警詢時所為陳述，當有較可信之特別情況
    ；再因前開證人均為本件販賣毒品案件之買方，所為陳述自
    屬證明犯罪事實所必要，復經本院於審理中傳喚到庭接受詰
    問，已賦予被告方面有爭執其等現在與先前陳述瑕疵之機會
    ，是並未侵害被告之對質詰問權，從而證人己○○、戊○○
    、辛○○、丁○○、卯○○、壬○○於警詢時之陳述，應認
    均有證據能力。
四、按被告以外之人於審判中無法傳喚或傳喚不到者，其於檢察
    事務官、司法警察官或司法警察調查中所為之陳述，經證明
    具有可信之特別情況，且為證明犯罪事實之存否所必要者，
    得為證據，刑事訴訟法第159 條之3 第3 款定有明文；又該
    等陳述未經被告詰問，應認屬於未經合法調查之證據，尚非
    無證據能力，此項詰問權之欠缺，自得於審判中由被告行使
    以補正，而完足為經合法調查之證據。倘被告於審判中捨棄
    詰問權，或證人客觀上有不能受詰問之情形，自無不當剝奪
    被告詰問權行使可言（最高法院96年度台上字第4064號判決
    意旨參照）。查證人庚○○、寅○○於本院審理時經傳拘無
    著，有送達回證、屏東縣政府警察局東港分局97年11月1 日
    東警分偵字第0970014299號、98年2 月13日東警分偵字第09
    80002420號函等件在卷為憑（見本院卷第329 、332 、333
    、356 、401 、504 頁），故其等於本件言詞辯論終結前客
    觀上不能受詰問，並無不當剝奪被告詰問權可言，衡諸證人
    庚○○、寅○○警詢時所為證述，距離案發時點較為接近，
    對相關事實來歷經過之記憶，應較為清楚，且未及思考其他
    利害關係，證述較少權衡利害得失，而得以核實詳告，此外
    復查無有何違法取證之情事，應認有特別可信性，且所證毒
    品買賣情節自屬證明犯罪事實所必要，從而該等警詢時之證
    述，洵具證據能力。
五、按司法警察機關於合乎通訊保障及監察法所定要件，偵查中
    向檢察官提出聲請，經由檢察官核發通訊監察書後，即得實
    施通訊監察，本案實施監聽時即96年7 月11日修正公布前之
    通訊保障及監察法第5 條定有明文。本件偵辦單位依法取得
    檢察官核發之通訊監察書，對被告丑○○持用門號00000000
    00、0000000000號等行動電話，於95年11月16日10時起至96
    年2 月9 日10時止實施監聽錄音等情，有臺灣屏東地方法院
    檢察署95年11月16日95年屏檢瑞仁監字第000387號、95年12
    月14日95年屏檢瑞仁監(續)字第000413號、95年12月21日95
    年屏檢瑞仁監(續)字第000416號、96年1 月11日96年屏檢瑞
    仁監(續)字第000015號通訊監察書影本附卷可稽（見本院卷
    第360-363 頁）。又依據該通訊監察書記載，監察對象為蔡
    某等人，實施監察之通訊為電信，監察方法為監聽錄音，是
    員警對被告方面使用之行動電話實施監聽錄音，並未逾越授
    權實施監察之範圍，因監聽錄音所取得之證據，自有證據能
    力。
貳、被告丑○○部分
一、訊據被告丑○○固坦認曾將第一級、第二級毒品交付與如附
    表一所示之對象，惟矢口否認有何販賣毒品之犯行，並辯稱
    ：伊係與他人合資購買毒品共同施用，且只會在電話中跟人
    談論到借款還錢事宜，總之並無販賣毒品云云。然查：
（一）附表一編號1-3 所示犯罪事實，業據證人即被告丑○○販
      售毒品對象己○○、戊○○於警詢時證述相關交易細節明
      確（詳如附表一卷證所示），並有卷附通訊監察譯文所示
      被告丑○○與其等間通話確認毒品交易之內容可資佐證（
      詳如附表一彙整所示），是認前開證人所述確合實情，當
      屬可信。至證人己○○、戊○○於本院審理中翻異證詞，
      含糊其等自被告丑○○取得毒品之緣由，證人己○○改稱
      ：毒品都是伊和戊○○合資購買，但戊○○怎麼買，伊不
      清楚云云（見本院卷第298 頁反面以下），證人戊○○則
      改稱：伊和己○○的毒品來源都是向丑○○索討，並非己○○所稱之購買云云（見本院卷第303 頁）。然參諸證人
      己○○、戊○○於為警初詢時分別接受調查，俱將被告丑
      ○○販賣毒品之時間、地點、價格、情境等細節予以證述
      歷歷，且該等證述復與監聽所呈內容相合一致（如附表一
      通訊監察譯文所示），若非確有該等毒品買賣情事，其等
      當無可能於分別接受警詢時同為一致之陳述，顯然證人己○○、戊○○之警詢證述與事實相符；反觀證人於本院審
      理中，更易前詞，改稱不知販賣實情或變稱係索討毒品而
      非購買云云，不僅兩人對毒品來源說詞有間，遑論證人己○○於本院審理中泛將購買毒品一事推諉至證人戊○○身
      上，而證人戊○○復無法解釋何以其於警詢中陳稱：己○○可證丑○○確有販毒等語（見警10475 卷第94頁、本院
      卷第304 頁反面），均可見證人己○○、戊○○證詞閃爍
      、試圖迴避之情。準此，證人己○○、戊○○於警詢時證
      述內容應較可採信，其等於審理中前開所證乃屬偏袒迴護
      被告之詞，自難憑採。
（二）附表一編號4-7 所示犯罪事實，業據證人即被告丑○○販
      售毒品對象辛○○於警詢時證述相關交易細節明確（詳如
      附表一卷證所示），並有卷附通訊監察譯文所示被告丑○○與其間通話確認毒品交易之內容可資佐證（詳如附表一
      彙整所示），是認前開證人所述確合實情，當屬可信。至
      證人辛○○於本院審理中翻異其詞，改口證稱：伊認識丑
      ○○和其女友子○○，但伊係向丑○○拿毒品，非買賣；
      至於監聽到伊和丑○○談論價錢這部分，乃伊等在聊丑○○有管道可取得廉價毒品云云（見本院卷第305 頁以下）
      ，並對其翻異警詢所證提出解釋謂：當時警察說若能指證
      丑○○，對伊涉嫌施用毒品之犯行便可不隨案移送、僅函
      送法辦，伊當時想要早點離去，故順著警察的意思來指證
      丑○○販毒云云（見本院卷第306 頁）。果若證人辛○○
      前開於審理中之證述內容屬實，則被告丑○○甘為證人辛○○奔走毒品而不求報償或對價，顯然其等交情非比尋常
      ，衡情證人辛○○自無理由僅因涉嫌施用毒品案件為求儘
      早離開警局，竟率然設詞誣指被告丑○○，足見證人辛○○之說詞確與情理相違；再者，證人辛○○於審理中先證
      稱「丑○○與子○○2 人伊均認識」，卻於同一審判期日
      改口證稱「警詢時均係順著問話回答，其實伊根本不認識
      子○○」（見本院卷第305 、306 頁），明顯自相矛盾，
      益見證人辛○○於本院審理中之作證為求迴護被告丑○○
      ，終致所言難以自圓其說。準此，證人辛○○於警詢時之
      證述應較可採信，其於審理中前開所證之詞，當屬避重就
      輕、試圖袒護被告丑○○販毒事實而為，自難憑採。
（三）附表一編號8-16所示犯罪事實，業據證人即被告丑○○販
      售毒品對象丁○○於警詢時證述相關交易細節明確（詳如
      附表一卷證所示），並有卷附通訊監察譯文所示被告丑○○與其間通話確認毒品交易之內容可資佐證（詳如附表一
      彙整所示），且觀證人丁○○於本院審理中到庭證述，亦
      稱：警詢時所言實在，當伊需要毒品時會找丑○○處理，
      就伊的認知丑○○所為處理即屬販賣毒品等語（見本院卷
      第294 頁反面），自堪認證人丁○○指證自被告方面買受
      毒品等節屬實，當可採信。至證人丁○○於本院審理中一
      度含混證稱：丑○○會販賣毒品給伊，但伊也會與之合資
      購毒，所以不知道丑○○算不算毒販；又丑○○委由丙○○送來毒品那次，應係轉交之前伊等合資所購毒品，不是
      買賣交易，伊給付丙○○予以轉交丑○○的現金乃欠款，
      並非毒品對價云云（見本院卷第293 頁以下，至同案被告
      丙○○涉案部分即附表一編號16所示犯行，詳後論述）。
      然觀諸證人丁○○前開證述，一方面既認被告丑○○確有
      販毒，一方面卻又設詞含混渠等毒品往來情形，已見其說
      詞閃爍、前後矛盾之情；復觀證人丁○○與被告丑○○之
      通話監聽內容，確與其於警詢時所證交易毒品之來歷經過
      互核一致，亦見被告丑○○於該等通話中進行毒品種類、
      交易對價、送交方式等節之確認（如附表一通訊監察譯文
      所示），凡此俱與證人丁○○前揭托詞改稱合資購買乙事
      迥然有異；再者，證人丁○○於附表一編號16所示行為後
      ，因發覺取得之毒品品質有異，故懷疑係前來交貨、取款
      之被告丙○○暗自將毒品調包私吞入己，因而去電質問被
      告丑○○，雙方並於通話中就此幾經爭執（如附表一通訊
      監察譯文所示），顯然證人丁○○對此質疑受騙、萌生抱
      怨之交易經歷，印象當屬深刻，並無誤植記憶之慮，始於
      警詢時猶將上情證述歷歷，更徵此之證述內容亟有可信。
      準此，證人丁○○所證買賣毒品交易等節應較可採信，其
      於審理中一度含糊證詞，顯係偏袒迴護被告所為，自難憑
      採。
（四）附表一編號28-30 所示犯罪事實，業據證人即被告丑○○
      販售毒品對象卯○○於警詢時證述相關交易細節明確（詳
      如附表一卷證所示），並有卷附通訊監察譯文所示被告丑
      ○○與其間通話確認毒品交易之內容可資佐證（詳如附表
      一彙整所示），且觀證人卯○○於本院審理中到庭證述，
      亦稱：伊有跟其他人購買過毒品，是跟對方說好種類及價
      格，對方就會交易，此和丑○○與伊之間的往來模式並無
      不同等語（見本院卷第483 頁反面），自堪認證人卯○○
      指證自被告丑○○買受毒品等節屬實，當可採信。至證人
      卯○○於本院審理中一度含混證稱：伊需要毒品時，就告
      訴丑○○種類及價格，然後丑○○會找到貨源幫伊買到，
      所以丑○○應該算是幫忙調取毒品云云（見本院卷第483
      頁），惟核諸證人卯○○前開證述內容，所稱「調取」和
      「購買」根本毫無實質差異，故其於本院審理時顯係刻意
      迴護，始一度避重就輕、閃爍其詞。準此，證人卯○○所
      證買賣毒品交易等節應較可採信，其於審理中一度含糊證
      詞，當屬偏袒被告所為，自難憑採。
（五）附表一編號31、32所示犯罪事實，業據證人即被告丑○○
      販售毒品對象壬○○於警詢時證述相關交易細節明確（詳
      如附表一卷證所示），並有卷附通訊監察譯文所示被告丑
      ○○與其間通話確認毒品交易之內容可資佐證（詳如附表
      一彙整所示），且觀證人壬○○於本院審理中到庭證述，
      亦稱：警詢時沒有向員警區分伊找丑○○試用毒品與購入
      毒品兩種情況，全部混在一起陳述等語（見本院卷第341
      頁），可見證人壬○○坦認警詢時確有證述向被告丑○○
      購買毒品之情形，自堪認其指證被告丑○○販賣毒品等節
      屬實，當可採信。至證人壬○○於本院審理中一度改稱：
      丑○○會讓伊免費試用，因此伊才向丑○○索討毒品，並
      非跟丑○○購買云云（見本院卷第339-341 頁），且對其
      翻異警詢所證提出解釋謂：因員警告知將移送伊施用毒品
      案件故而生懼，致警詢時證述內容失之偏差；至於監聽到
      伊和丑○○談論價錢這部分，乃商討借款還錢事宜云云（
      見本院卷第340 頁反面以下）。然施用毒品與法不容為眾
      所周知之事實，員警告知涉嫌施用毒品將予移送，僅係依
      法查辦，證人壬○○當無因此生懼、導致陳述偏差之理；
      復觀被告丑○○自承其與父親一同從事裝潢業，收入約每
      日1500元（見警10475 卷第26頁、本院卷第426 頁），則
      縱然以此條件每月算足30天工作日為計，其經濟條件仍難
      謂寬裕，何況證人即同案被告子○○證稱：伊與丑○○係
      男女朋友，於95年10月間迄本件查獲時之96年1 月16日，
      伊只見丑○○做過1 天裝潢、其餘時間都沒有工作等語（
      見警10475 卷第44頁），則被告丑○○有何財源資力能廣
      施毒品於他人？又何以甘冒承受入罪之風險、不求代價提
      供毒品與人試用？均違逆常情而殊難想像。且觀證人壬○○與被告丑○○之電話聯繫情形（如附表一通訊監察譯文
      所示），俱無何等與借貸有關之對話，另證人壬○○果若
      與人談論金錢借貸，衡情坦然正當，亦無庸擔心遭到監聽
      ，又何需在電話中故弄玄虛、以暗語相互交談？顯然證人
      壬○○所證：監聽內容中與丑○○討論價格部分均指借貸
      問題云云，所言不實。從而，證人壬○○所證買賣毒品交
      易等節應較可採信，其於審理中一度改口證稱，當屬偏袒
      被告所為，自難憑採。
（六）附表一編號17-23 、26、27所示犯罪事實，業據證人即被
      告丑○○販售毒品對象庚○○、寅○○於警詢時證述相關
      交易細節明確（詳如附表一卷證所示），並有卷附通訊監
      察譯文所示被告丑○○與其等間通話確認毒品交易之內容
      可資佐證（詳如附表一彙整所示），是證人前揭所證，因
      有各該毒品交易時之監聽資料作為佐證，其等證述情節之
      客觀真實性自甚明確，堪認證人庚○○、寅○○指證被告
      丑○○販賣毒品等節屬實，當可採信。（至附表一編號18
      所示犯行係被告丑○○、子○○共同所為，詳後論述。）
（七）附表一編號24、25所示犯罪事實，業據證人即被告丑○○
      販售毒品對象乙○○迭於警詢、偵訊與本院審理中，一再
      證述相關交易細節明確（詳如附表一卷證所示），並有卷
      附通訊監察譯文所示被告丑○○與其間通話確認毒品交易
      之內容可資佐證（詳如附表一彙整所示），顯然證人乙○○指證被告丑○○販賣毒品等節屬實，當可採信。至證人
      乙○○雖一度於本院審理中改口證稱：警詢內容不實在，
      因為當時擔心為警移送施用毒品案件才會亂講話云云（見
      本院卷第337 頁），然證人乙○○早於84年間即因違反麻
      醉藥品管理條例案件遭到判刑，自88年間起復迭因施用毒
      品案件受觀察勒戒、強制戒治及判處徒刑，有其前案紀錄
      表1 份在卷為憑（見本院卷第600 頁），可見證人乙○○
      應對為警查獲施用毒品將受法辦知之甚詳，是警詢筆錄製
      作時員警告以涉嫌施用毒品欲行移送，當係合法執行公務
      之舉，顯無不法取供可言，證人乙○○亦無理由因此故為
      不利於被告丑○○之陳述，是其於本院審理中一度以「將
      為警移送施用毒品案件」為由而認違反陳述自由，當屬無
      據，遑論證人乙○○後於本院審理中業已坦稱：於前次審
      判期日中，因丑○○在庭暨其家人於庭外旁聽，倍感壓力
      ，故而托詞翻供等語（見本院卷第566 頁），益徵證人乙○○指證被告丑○○販賣毒品等節與實情相符，殆無可疑
      。至被告丑○○聲請傳喚案外人曾文松到庭，欲證明證人
      乙○○基於怨隙，始在本案中設詞誣陷云云（見本院卷第
      579 頁），惟證人乙○○因迭於警詢、偵訊中指證被告丑
      ○○販毒事實歷歷（見警10475 卷第322 頁、本院卷第37
      4 頁所附偵訊筆錄），經被告丑○○及其辯護人兩度聲請
      傳喚，各於97年9 月2 日、98年5 月5 日審判期日使之到
      庭接受對質詰問（見本院卷第335 、563 頁），則證人乙○○業於本院審理中踐行人證調查程序，並已明確到庭證
      稱警詢、偵訊中指證內容屬實，且前後兩度進行庭訊，當
      已賦予被告方面充分時間為對質詰問之準備，暨被告丑○○及其辯護人於98年5 月5 日審判期日詰問證人乙○○後
      ，均當庭表示無其餘證據請求調查（見本院卷第568 頁）
      ，詎於98年5 月12日，被告丑○○竟另行具狀聲請調查案
      外人曾文松云云（見本院卷第579 頁），果若證人乙○○
      確係基於嫌隙而設詞誣陷，衡情被告方面於兩度審判期日
      自應據此彈劾證人可信度，卻全然未見被告丑○○或其辯
      護人提出該等詰問內容，反遲至人證調查程序完畢後始就
      此遽為爭執，顯然案外人曾文松不足為有利於被告丑○○
      之判斷，自無另予調查必要，特此敘明。
（八）如附表二所示分裝毒品、夾鍊袋及電子磅秤等物，為查獲
      本案執行搜索時自被告丑○○所查獲扣得，有搜索票、搜
      索扣押筆錄及扣押物品目錄表等件在卷可參（見警2903卷
      第69-92 頁）。徵諸第一級毒品海洛因及第二級毒品甲基
      安非他命之價值既然不菲，倘購買該等毒品純供自己吸食
      ，衡常並無另以夾鍊袋分裝之必要，蓋於購得後自行分裝
      為多數小包，不僅使毒品因之沾染、殘留於各夾鍊袋上，
      徒增浪費，且尚須審慎小心以避免分裝過程毒品溢出外漏
      ，造成損失，是被告丑○○果為己施用而購入大筆毒品，
      當無另行分裝自添麻煩之理；再者，施用毒品僅需度量大
      約之用量，根本不需精密到使用電子磅秤之程度，被告丑
      ○○既自承其有施用毒品慣習，竟需突兀地使用磅秤度量
      ，而無法自行審度施用毒品之用量（見警10475 卷第8 頁
      ），其情更顯無稽。從而，被告丑○○既供承前開分裝毒
      品、夾鍊袋及電子磅秤等物俱為其所有、持用（見警1047
      5 卷第8 頁、本院卷第164 頁），顯然足資佐證其有販毒
      情事無疑。
（九）被告丑○○既坦認確有交付毒品與前開證人施用，然其僅
      以裝潢為業，經濟條件有限，業經前所詳述（見警10475
      卷第26、44頁，本院卷第426 頁所示被告丑○○工作情形
      ），是被告丑○○顯不可能有財源資力能取得廣施於人之
      毒品，亦殊難想像其一再自費無償提供他人毒品，顯然被
      告丑○○與證人間之毒品往來，確屬販賣無訛；且觀被告
      丑○○於為警初詢時乃辯稱：毒品係為朋友代為購買，沒
      有提供他人解癮云云（見警10475 卷第16頁以下），迄隨
      案移送檢察官偵查時即改口辯稱：毒品都是為解友人毒癮
      之苦而免費提供云云（見偵字654 卷第11頁），其說詞竟
      然在短時間內一再反覆，無法明確交代其與證人間之毒品
      往來情形，益徵被告丑○○企圖掩飾販賣毒品犯行，昭然
      甚明。
（十）按海洛因及甲基安非他命價格均屬昂貴，取得不易，並為
      政府嚴加查緝之毒品，凡為販賣之不法勾當者，苟無利可
      圖，自不可能甘冒被查緝法辦重刑之風險，再且被告丑○○與證人己○○、戊○○、辛○○、丁○○、卯○○、壬○○、庚○○、寅○○、乙○○等人並非親故至交，更無
      甘冒重刑、不求報酬，一再出力為其等謀得毒品之理。況
      海洛因或甲基安非他命等毒品並無公定之單價可循，皆得
      任意分裝或增減其份量、純度，而每次買賣之價量，亦隨
      時依雙方關係之深淺、當時之資力、需求程度及對行情之
      認知等因素，機動調整；據此，被告丑○○自承其販入毒
      品後，尚須加以摻添混裝葡萄糖粉，並以電子磅秤、空夾
      鏈袋精確秤重而為分裝等語（見本院卷第640 頁），果若
      被告丑○○無利可圖，何需如此大費周章？顯見其以較高
      價格一次購入鉅量之高純度毒品，必係為稀釋增重後出售
      以轉取差價，足徵被告丑○○販入毒品之初，主觀上即意
      在販賣營利明灼（最高法院96年度台上字第6642號判決意
      旨參照）。
二、被告丑○○雖辯稱「係與證人合資購買毒品」、「電話中之
    交談乃討論借款還錢」云云，以及其辯護人所為辯護「證人
    為施用毒品者，所言有誣陷動機」、「無具體精確之通訊監
    察內容，足資佐證本件犯行」、「扣案分裝毒品、夾鍊袋及
    電子磅秤等物，未必僅有販毒者持用」等節，均無可採為對
    被告丑○○有利之認定，分述如下：
（一）被告丑○○辯稱：與證人之間乃屬合資購買毒品，或討論
      借款還錢事宜，總之沒有販毒云云。惟卷附證人與被告丑
      ○○電話聯繫之通訊監察譯文，業經被告丑○○及其辯護
      人逐一檢視，確認起訴範圍所示監聽資料確係被告丑○○
      本人之通話無誤，並表示不爭執該等譯文之證據能力，亦
      無庸勘驗錄音光碟或進行聲紋比對（見本院卷第439 頁以
      下），顯然被告丑○○業已坦認確與證人間有如通訊監察
      譯文所示之對談內容，惟始終未見被告丑○○與其辯護人
      於答辯意旨中具體指出何有合資、借貸等對話，且遍觀卷
      附通訊監察譯文，亦未見任何商議合資出價比例、如何分
      配合購之數量等交談，更無關於借款還錢之類此話語，僅
      見證人於通話中陳以購買毒品之種類、數量與價格等情（
      詳如附表一彙整所示），據此已示被告丑○○辯詞之無據
      。
（二）辯護人雖辯稱：吸毒者常出言不實，並為使自己之施用毒
      品案件得因供出毒品來源而獲得減刑，始推稱被告丑○○
      為販毒者云云。惟其始終無法提出具體事證，以指明何證
      人作證動機確係基於自身利益而故為誣陷，且證人經被告
      丑○○及其辯護人聲請傳喚到庭時，亦未見被告方面對此
      證述動機予以詰問，顯然辯護人前開辯護僅係出於臆測，
      並無實據。況毒品危害防制條例第17條乃規定犯施用毒品
      罪供出毒品來源因而破獲者，得減輕其刑，其所稱「供出
      毒品來源，因而破獲者」，係指供出毒品來源之有關資料
      ，諸如前手之姓名、年籍、住居所、或其他足資辨別之特
      徵等，使調查或偵查犯罪之公務員因而對之發動調查或偵
      查並破獲者而言（最高法院97年度台上字第1475號判決意
      旨參照），故前開證人縱為求據此減刑，亦僅需向偵查機
      關說明所用毒品來自被告丑○○即可，又何需自找麻煩、
      耗費心思來編纂如附表一所示被告丑○○多次販毒之細節
      ？益徵前開證人警詢時陳述實在，並無出言不實。
（三）至辯護人又稱：通訊監察譯文之內容含糊，對話之真意未
      必精確解讀，無法認定通話者確係交易毒品云云。然販賣
      毒品乃動輒死刑、無期徒刑以上之重罪，此為眾所皆知，
      從事毒品交易之人更當知曉迴避查緝、使用暗語進行買賣
      ，是通訊監察所監聽到之對話內容，本需透過前後語意、
      與談情境、通聯時機等多項因素，加上偵查機關之辦案經
      驗予以解讀，殊難期待監聽到毫無隱晦、字句明確之毒品
      要約與對價承諾，乃屬當然；另本案通訊監察之內容，俱
      有通話之一造即前開證人之警詢證述情節相互比對，而足
      以確認所為監聽確係被告丑○○聯絡販毒時之通話，並無
      通訊監察內容無法解讀真意之問題。準此，辯護人上開辯
      護，顯不足為對被告丑○○有利之認定。
（四）辯護人再辯稱：持有分裝毒品、夾鍊袋及電子磅秤之原因
      與目的容有數端，未必僅有販毒者才會持有上開物品，故
      不能以此單純之客觀事實，遽然推論持有者即從事販毒云
      云。惟法院認定事實，應綜合調查一切所得之直接證據與
      間接證據，本於職權定其取捨，依自由心證而為事實之判
      斷，並受經驗法則與論理法則之支配，倘將各項證據予以
      割裂，分別單獨觀察判斷，即不合於論理法則。本件扣案
      夾鍊袋及電子磅秤等物品，經與被告丑○○持有之查獲毒
      品海洛因29包、甲基安非他命8 包互核觀察，復據前開證
      人即購毒者之指證內容綜合判斷，顯足認定被告丑○○確
      有販賣第一級、第二級毒品之犯行，殊無將各項直接證據
      或間接證據割裂評價，逐一否定與犯罪事實關連性之理，
      是辯護人前開所辯，仍無從為有利於被告丑○○之認定。
三、末查，附表一編號18所示犯行部分，證人庚○○於警詢時證
    述：伊原本去電向丑○○購買毒品，但當時係由子○○接聽
    ，因子○○表示自己可以處理，伊乃直接透過暗語向子○○
    說明欲購1500元海洛因及1000元甲基安非他命，子○○即在
    電話中跟伊講好時間，並約在屏東縣東港鎮鎮海里「鎮海宮
    」之廣場處交易；後來面交時，因為子○○弄錯毒品的種類
    ，拿成2 包海洛因前來交付，伊等才會再次約在「鎮海宮」
    換取伊原先欲購之毒品，並將價金當場交給子○○等語明確
    （見警10475卷第257頁），復觀卷附通訊監察譯文，益見證
    人庚○○於上開時間所為通話內容，確與其證稱交易毒品之
    來歷經過互核一致（如附表一編號18通訊監察譯文所示）。
    參諸證人庚○○於上開交易中，曾因被告子○○錯拿毒品故
    歷經兩度相約始銀貨兩訖，對此曲折、特殊之過程，衡情印
    象深刻，並無誤植記憶之慮，始於警詢時猶將上情證述歷歷
    ，復有電話監聽內容相為佐證，應認證人庚○○證述內容屬
    實，顯可採信，核與被告子○○於本院審理中坦認：確實有
    在丑○○指示下，與庚○○接洽如監聽譯文所示之毒品交易
    內容等語相符（見本院卷第481 頁），足見附表一編號18所
    示販賣毒品犯行，被告丑○○、子○○當有犯意聯絡與行為
    分擔無訛。
四、綜合上述，本件被告丑○○所為犯行，既有前揭證人證述歷
    歷，以及通訊監察譯文互核可稽，此外，尚有如附表二所示
    扣案物品足資佐證，至被告丑○○及其辯護人所為辯解，與
    前揭事證所示有間，亦與常情和事理不符，俱無可採為有利
    於其之認定。從而，被告丑○○確有前開證人指證之犯罪事
    實，堪予認定，其所為如附表一所示犯行罪證明確，應依法
    論科。
、被告丙○○部分
一、訊據被告丙○○固坦承有於附表一編號16所示時間、地點、
    方式，依同案被告丑○○指示，將裝有第一級毒品海洛因之
    吸管1 支持往交與丁○○，並予以收受現金1000元之事實，
    惟矢口否認有何共同販賣毒品之犯行，並辯稱：不知道丑○○要伊交與丁○○的海洛因係販賣，而丁○○所付現金，伊
    認為係要還款給丑○○云云，經查：
（一）附表一編號16所示之時間、地點，證人丁○○透過被告丙○○出面交付毒品及收取價款，因而向被告丑○○購得第
      一級毒品海洛因之事實，業據證人丁○○於警詢時、本院
      審理中證述明確（見警10475 卷第208 頁，本院卷第294
      頁反面、第481 頁反面），並有該次毒品交易之電話聯繫
      監聽結果可資佐證（如附表一編號16通訊監察譯文所示）
      ，業經前述；至證人丁○○於本院審理時一度改口翻稱「
      丙○○轉交之毒品，乃伊前與丑○○合資所購分得部分」
      、「付與丙○○使其交回之現金，是伊要還給丑○○之欠
      款」云云，應屬迴護偏頗之詞而不足採信，亦詳論於前。
      是證人丁○○前證向被告丑○○電詢洽購海洛因後，由被
      告丙○○出面交付毒品及收取價款乙節確與事實相符，堪
      予認定。從而本案所應審究者，即「被告丙○○主觀上有
      無共同販賣第一級毒品之故意」，先予敘明。
（二）被告丙○○於本院審理中雖辯稱：對買賣毒品乙節無認識
      ，不知所收1000元係海洛因之對價，伊當時乃自行判斷此
      應係丁○○欠丑○○的錢，才會順勢收下云云。然查，證
      人丁○○與被告丙○○既同認：當時兩人見面後，一手交
      貨一手交錢，彼此沒有說明交付毒品與現金之緣由等語（
      見本院卷第292、294頁），是該二人所為，核與一般買賣
      毒品之步驟相同，而被告丙○○既於證人丁○○給付金錢
      時無任何詢問，顯然其對送交毒品後將收取金錢乙事不感
      意外，更可證被告丙○○與證人丁○○之間係買賣毒品行
      為、並非單純地交付毒品與取得金錢；遑論被告丙○○辯
      稱僅單純為被告丑○○轉交毒品，則其於證人丁○○收受
      毒品後即刻給付現金1000元時，殊無理由另行判斷該款項
      係屬還款，即逕為被告丑○○予以收受，亦見被告丙○○
      前開辯詞與常情相違，難以憑採；再被告丙○○業有毒品
      前科，有其前案紀錄表、刑案資料查註紀錄表各1 份可考
      ，是被告丙○○顯應熟知海洛因乃違禁物，市價非微且不
      易取得，當無理由對毒品買賣交易等事諉稱不知、自行推
      認被告丑○○係無償轉讓或合資朋分海洛因與證人丁○○
      ，故被告丙○○既於交付毒品之同時收取現金，衡情當知
      此係證人丁○○購買海洛因之對價，灼然甚明。從而，被
      告丙○○顯對被告丑○○與證人丁○○間之買賣毒品有所
      認知，猶為參與其中，其前開所辯當屬事後卸責矯飾之詞
      ，自難採為對其有利之認定。
（三）按參與犯罪構成要件之行為者，無論主觀上係以自己犯罪
      或幫助他人犯罪之意思，均屬正犯（最高法院27年上字第
      1333號判例意旨參照）。本件被告丑○○販賣第一級毒品
      海洛因與證人丁○○，而被告丙○○明知此情，仍參與販
      賣構成要件之「交付毒品」及「收取價款」行為，自應論
      以共同正犯無疑（最高法院98年度台上字第1062號判決意
      旨參照）。是其辯護人一度辯稱：被告丙○○至多僅有幫
      助之犯意，尚非共同正犯云云（見本院卷第70頁），顯有
      誤會，自無可採。
二、綜合上述，被告丙○○所為如附表一編號16所示犯行，事證
    明確，應依法論科。
肆、論罪科刑與沒收
一、核被告丑○○所為如附表一所示犯行，分別係犯如附表一各
    編號所示毒品危害防制條例第4 條第1 項之販賣第一級毒品
    罪、同條第2 項之販賣第二級毒品罪。被告丙○○所為如附
    表一編號16所示犯行，係犯毒品危害防制條例第4 條第1 項
    之販賣第一級毒品罪。被告2 人持有毒品之低度行為業為販
    賣毒品之高度行為所吸收，不另論罪。被告丑○○、子○○
    就附表一編號18所示犯行，被告丑○○、丙○○就附表一編
    號16所示犯行，各有犯意聯絡及行為分擔，均為共同正犯。
    公訴意旨認被告丑○○就附表一所示犯行全數與被告子○○
    有犯意聯絡與行為分擔，尚有誤會，然此乃共犯結構認定有
    誤，不生起訴法條變更問題，一併敘明。被告丑○○就附表
    一編號18所示犯行，係以一次交易同時販售第一級、第二級
    毒品，為想像競合犯，應依刑法第55條從一重之販賣第一級
    毒品罪論處。被告丑○○所為如附表一所示多次販賣第一級
    、第二級毒品，犯意各別，行為互殊，應分論併罰。被告丑
    ○○有如事實欄所載犯罪科刑執行情形，有前案紀錄表、刑
    案資料查註紀錄表各1 份可考，其於徒刑執行完畢後，5 年
    內故意再犯本件有期徒刑以上之各罪，為累犯，應就死刑、
    無期徒刑以外之法定刑部分均加重其刑。次按販賣毒品罪之
    行為態樣，可分為販入、賣出、販入後復行賣出等3 種情形
    。其中販入或賣出，有一於此，其犯罪固屬完成；但在販入
    後復行賣出之場合，行為人意圖營利而販入毒品後，至首次
    賣出，係接續原先販入之犯意而為，固僅成立1 個販賣毒品
    既遂罪，然其後之販賣行為（即第2 次以後之賣出），則應
    就其犯罪情節，另為法律上獨立之評價，成立數罪，且應視
    其販賣既遂或未遂予以評價，如第2 次以後之賣出行為著手
    後尚未完成，仍有未遂犯之適用，不能因原始之販入行為已
    經既遂，即認為第2 次以後之賣出未遂行為，亦屬既遂；更
    不能將第2 次以後之各次賣出行為，重複併入原始之販入行
    為合併為一次之評價，反覆論以1 個販賣既遂罪（最高法院
    97年度台上字第5709號判決意旨參照）；查被告丑○○為附
    表一編號19、21、22所示犯行時，尚無證據顯示其係於各該
    次交易時始分次向不詳毒品上游販入待售之毒品，自不能遽
    認被告丑○○所為該等販賣行為俱於販入時業已既遂，從而
    ，附表一編號19、21、22所示毒品交易，皆因買方嗣後缺錢
    給付毒品對價致未能成交（詳見各該附表編號所示內容），
    參諸前開說明，自應個別評價為已著手於買賣毒品合意但未
    能實際成交，為未遂犯，爰依刑法第25條第2 項均減輕其刑
    。末按同為販賣毒品者，其原因動機不一，犯罪情節未必盡
    同，或有大盤毒梟者，亦有中小盤之分，甚有僅止於吸毒友
    儕間互通有無之有償轉讓，故販賣第一級毒品之罪，法定刑
    嚴峻，僅有「死刑、無期徒刑」二者擇一，難期合於各種販
    賣行為所造成危害社會之相異程度，倘依個案情狀，論處以
    有期徒刑即足資懲儆，並可達防衛社會之目的者，自非不可
    依客觀犯行與主觀惡性加以考量其情狀，是否衡於法定刑之
    制裁猶有可憫恕之處，而適用刑法第59條之規定酌量減輕刑
    度，使個案裁判之量刑能斟酌至當、符合比例（最高法院95
    年度台上字第788 號判決意旨參照）。查被告丑○○販賣海
    洛因部分，其販賣次數為20次，扣得第一級毒品海洛因29包
    （合計驗後淨重4.57公克），審酌被告丑○○每次販賣與人
    零星毒品營利，應認該犯罪情節當非大盤毒梟者可資等同併
    論，而被告丙○○僅有1 次共同販賣第一級毒品，其犯罪情
    節之規模更微，是依前開說明，關於被告2 人所為販賣第一
    級毒品之罪，縱以法定最低本刑無期徒刑據以論斷，猶嫌過
    重，其等犯罪之情狀顯可憫恕，爰依刑法第59條之規定均減
    輕其刑。本件被告丑○○所犯罪刑，同有刑度加重與減輕之
    部分，均應依法先加後減之。
二、爰審酌煙毒遺害無窮，一經吸染，萎痺終身，其因此失業亡
    家者，觸目皆是，由此肆無忌憚，滋生其他犯罪者，俯首即
    得，而欲消滅毒害，杜漸防萌，當從毒品來源予以嚴加斷絕
    。是查緝毒品來源，實乃杜絕與毒品有關及衍生之犯罪，藉
    以維護國民身心健康，進而維持社會秩序，俾免國家安全陷
    於危殆，此乃毒品危害防制條例對於販賣等提供毒品來源者
    設有嚴刑之所據。本件被告丑○○為謀私利而販賣他人毒品
    ，被告丙○○同與被告丑○○遂行販毒，俱勢將助長施用毒
    品行為更形猖獗，非僅使多數人之生命、身體法益受侵害，
    影響所及甚且危害社會、國家之健全發展，故其等所為自均
    應嚴加責難；兼衡被告丑○○早於87年間起，迭有多次毒品
    、竊盜等前科，屢受判刑、執行等司法程序，被告丙○○僅
    具施用毒品前科，受有1 次觀察勒戒執行等不同素行程度；
    另被告丑○○本件所犯罪數甚多、被告丙○○涉案次數單一
    等不同法益侵害程度；暨被告丑○○於本件偵審程序中始終
    否認全部犯行，未見絲毫悔意，犯後態度惡劣等一切情狀，
    分別量處如主文所示之刑及宣告褫奪公權，被告丑○○部分
    並依法定應執行刑、就宣告多數褫奪公權其中最長期間執行
    之，以示懲戒。至被告2 人之犯行，雖皆於96年4 月24 日
    以前所為，然既經本院宣告逾有期徒刑1 年6 月之刑，依中
    華民國九十六年罪犯減刑條例第3 條第1 項第7 款之規定，
    自均不予減刑，附此敘明。
三、如附表二編號1 、2 所示物品，為查獲本案扣得之第一級毒
    品海洛因及第二級毒品甲基安非他命，業經送驗確認成分無
    訛，有法務部調查局96年3 月30日調科壹字第09623029060
    號鑑定書1 紙、高雄醫學大學附設中和紀念醫院檢驗報告1
    份為憑（見偵字1801卷第14頁、本院卷第98頁），而其等包
    裝用之塑膠袋因與毒品附和，無法析離，應併視為扣案毒品
    ，均依毒品危害防制條例第18條第1 項前段宣告沒收銷燬之
    ；至鑑驗耗損之毒品既已滅失，爰不另為沒收銷燬之諭知。
    如附表二編號8-10所示藥鏟、玻璃球、電子磅秤，因沾黏毒
    品與之附和，經檢驗結果呈現毒品反應，有高雄醫學大學附
    設中和紀念醫院檢驗報告1 份可參（見本院卷第95、96_1、
    97頁），故該等物品亦應視為查獲本案之扣案毒品，均依毒
    品危害防制條例第18條第1 項前段宣告沒收銷燬之。如附表
    二編號6 、7 所示未使用之藥鏟、空夾鍊袋等物，被告丑○○自承為其所有，乃供以摻混稀釋、分裝毒品時所需（見警
    10475 卷第8 頁、本院卷第639 頁反面以下），則觀諸本件
    販毒情節及扣案毒品分裝情形，此等物品顯為分裝毒品供售
    時所用，自屬其預備供犯罪使用之物，爰依刑法第38條第1
    項第2 款均宣告沒收。至附表二編號3-5 所示其餘扣案物，
    無證據證明為被告或共同正犯供本件犯罪所用、預備之用、
    因犯罪所得之物或屬違禁物，均不予沒收（詳見附表二之說
    明）。末查被告方面聯繫本件販賣毒品使用之行動電話暨門
    號SIM 卡（0000000000、0000000000號），以及出售附表一
    所示毒品時充作外包裝使用之夾鍊袋、吸管等物，皆未扣案
    ，無證據證明尚復存在（見警10475 卷第8 、36-37 頁），
    自不依毒品危害防制條例第19條第1 項宣告沒收；另被告丑
    ○○為附表一所示販賣第一級、第二級毒品所得，合計共為
    4 萬9500元（無庸扣除取得成本，最高法院95年度台上字第
    2916號判決意旨參照），雖未扣案，仍應依毒品危害防制條
    例第19條第1 項宣告沒收，如全部或一部不能沒收時，以其
    財產抵償之；其中被告丑○○、子○○共同為附表一編號18
    之販賣第一級與第二級毒品所得為2500元，被告丑○○、丙○○共同為附表一編號16之販賣第一級毒品所得為1000元，
    各應依同條項連帶沒收或以其等財產抵償之（最高法院95年
    度台上字第1781號判決意旨參照）；至附表一編號19、21、
    22所示犯行，因販賣未能成交故無犯罪所得，自無庸宣告沒
    收、抵償（最高法院96年度台上字第2331號判決意旨參照）
    ，一併敘明。
乙、無罪部分
一、公訴意旨與追加起訴意旨略以：被告丑○○、子○○意圖營
    利，共同基於販賣第一級、第二級毒品之犯意聯絡，分別於
    附表三編號1-3 所示之時間、地點，以各該編號所示之交易
    內容、購買對象，販賣第一級、第二級毒品獲利；被告丑○○另行意圖營利，單獨基於販賣第二級毒品之犯意，於附表
    三編號4 所示時間、地點，以該編號所示之交易內容、購買
    對象，販賣第二級毒品獲利，因認被告丑○○此部分犯行涉
    有販賣第一級、第二級毒品罪嫌（被告子○○涉嫌部分由本
    院另行審結）。
二、按犯罪事實應依證據認定之，無證據不得認定其犯罪事實，
    又不能證明被告犯罪者，應諭知無罪之判決，刑事訴訟法第
    154 條第2 項、第301 條第1 項分別定有明文。又刑事訴訟
    法第161 條第1 項明定檢察官就被告犯罪事實，應負舉證責
    任，並指出證明之方法。因此，檢察官對於起訴之犯罪事實
    ，應負提出證據及說服之實質舉證責任。倘其所提出之證據
    ，不足為被告有罪之積極證明，或其闡明之證明方法，無從
    說服法官以形成被告有罪之心證，基於無罪推定原則，自應
    為被告無罪判決之諭知。
三、訊據被告丑○○堅決否認有上開犯行，並辯稱：伊沒有販賣
    毒品給庚○○、甲○○，更不認識癸○○等語，公訴人認被
    告丑○○涉有前開罪嫌，無非以證人庚○○、甲○○、癸○○於警詢時之證述為其主要論據。經查：
（一）公訴意旨雖認被告丑○○有附表三編號1 所示犯行，惟卻
      未特定其販賣毒品之種類、數量、交易地點等重要事實（
      見本院卷第590 頁所附98年度蒞字第2662號補充理由書）
      ，則被告丑○○之犯罪事實為何即無所憑，遑論認定其罪
      嫌；且觀證人庚○○未曾證述於附表三編號1 所示時間與
      被告丑○○有何毒品交易，卷查其等該時間之通訊監察譯
      文內容亦無此一買賣毒品情事可稽（見警10475 卷第262
      、295 頁），是依公訴人之舉證與既有卷證資料，尚無從
      認定被告丑○○涉有附表三編號1 所示犯行。
（二）證人甲○○雖於警詢時指證被告丑○○有如附表三編號2
      、3 所示之販毒行為（見警10475 卷第427 頁），惟對照
      卷附通訊監察譯文，或根本查無該等通話記錄，或監聽內
      容非能與所證內容兜合（見警10475 卷第443-447 頁），
      則證人甲○○證述情節既與客觀卷證所示全然不符，其知
      覺記憶是否可信，即屬有疑，自難徒憑此一證人片面指訴
      ，遽認被告丑○○確有如附表三編號2 、3 所示之販毒行
      為。
（三）證人癸○○雖於警詢時指證被告丑○○有如附表三編號4
      所示之販毒行為（見東港警卷第5 頁），惟其於本院審理
      時補充證稱：當時撥打「0000000000」這支門號向對方購
      買毒品，但伊不認識接話者，且洽談交易內容後，送來毒
      品之40餘歲中年男子伊亦不認識；至警詢筆錄中記載「丑
      ○○出面販賣毒品」，乃因當時警察出示丑○○之口卡與
      刑案資料照片讓伊指證，而伊當時沒看清照片仍予指認，
      故警詢筆錄就被警方直接記載成丑○○為該次之販毒者等
      語（見本院卷第567 頁以下），是據證人癸○○前開所述
      ，斯時交付毒品者之相貌特徵，明顯與20餘歲之被告丑○○顯不相當，參以證人己○○、戊○○、辛○○、丁○○
      、卯○○、壬○○、庚○○、寅○○、乙○○等人俱曾向
      被告丑○○購買毒品，業詳前論，縱然渠等有於本院審理
      中偏袒迴護被告而改口推稱「合用」、「索討」、「試用
      」、「調取」者，但仍均稱毒品交易係由被告丑○○主導
      接洽處理，尚無人證稱被告丑○○曾推派40餘歲中年男子
      出面交易之情形，可見證人癸○○所述確與被告丑○○平
      時所為販毒情狀有間。由是，證人癸○○雖透過被告丑○○持用門號「0000000000」撥找毒品來源，然該次之接聽
      、交涉者是否確為被告丑○○？或與被告丑○○有犯意聯
      絡與行為分擔之人？顯有合理之可疑；且觀警卷所附證人
      癸○○指認之口卡與刑案資料照片，其中相片模糊難以辨
      識，就算仔細審究，亦難觀見相片中人之具體面貌（見東
      港警卷第21-22 頁），遑論證人癸○○業已表示其警詢時
      率然指證即行製作筆錄等語，足見證人癸○○所為證述確
      有明顯疵累，自難為不利於被告丑○○之認定。
四、綜合上述，公訴人認定被告丑○○涉犯前開罪嫌，所為舉證
    既有如上所述之瑕疵，此外復查無其他積極事證，足認被告
    丑○○確有前開公訴人所指罪嫌，故此部分起訴事實當屬無
    法證明，揆諸前揭說明，自應為無罪之諭知。
據上論斷，應依刑事訴訟法第299 條第1 項前段、第301 條第1
項，毒品危害防制條例第4 條第1 項、第2 項、第18條第1 項前
段、第19條第1 項，刑法第11條前段、第25條第2 項、第28條、
第37條第2 項、第38條第1 項第2 款、第47條第1 項、第51條第
5 款、第8款、第55條、第59條，判決如主文。
本案經檢察官陳啟能到庭執行職務
中    華    民    國    98    年     6    月    29    日
                  刑事第四庭  審判長法  官  莊鎮遠
                                    法  官  蔡嘉裕
                                    法  官  江振源
以上正本證明與原本無異
如不服本判決，應於判決送達後10日內向本院提出上訴書狀（應
附繕本），其未敘述上訴理由者，應於上訴期間屆滿後20日內補
提理由書狀於本院，上訴於臺灣高等法院高雄分院。
中    華    民    國    98    年     6    月    30    日
                                    書記官  潘豐益
附錄本判決論罪科刑法條：
毒品危害防制條例第4條
（98年5月20日修正公布之法律尚未施行）
製造、運輸、販賣第一級毒品者，處死刑或無期徒刑；處無期徒
刑者，得併科新臺幣一千萬元以下罰金。
製造、運輸、販賣第二級毒品者，處無期徒刑或七年以上有期徒
刑，得併科新臺幣七百萬元以下罰金。
製造、運輸、販賣第三級毒品者，處五年以上有期徒刑，得併科
新臺幣五百萬元以下罰金。
製造、運輸、販賣第四級毒品者，處三年以上十年以下有期徒刑
，得併科新臺幣三百萬元以下罰金。
製造、運輸、販賣專供製造或施用毒品之器具者，處一年以上七
年以下有期徒刑，得併科新臺幣一百萬元以下罰金。
前五項之未遂犯罰之。
附表一：被告丑○○、丙○○有罪部分
（原起訴書暨公訴人以98年度蒞字第2662號補充理由書確認之訴
追範圍，見本院卷第589 頁。）
┌─┬───┬──────┬────┬──────────────────┬────────┐
│編│買方( │時間、地點、│證人供述│佐證證人證述內容之監聽譯文（丑○○暱│論罪科刑        │
│號│未特別│交易內容（未│        │稱『粉圓』、『阿弟』、『鬥陣』；黃永│                │
│  │註明者│特別註明者，│        │娟暱稱『娟仔』、『娟姐』。）        │                │
│  │，賣方│均指『交易既│        │                                    │                │
│  │均係指│遂1次』）   │        │                                    │                │
│  │『蔡文│            │        │                                    │                │
│  │政』) │            │        │                                    │                │
├─┼───┼──────┼────┼──────────────────┼────────┤
│1 │己○○│95年12月4 日│警10475 │警10475 卷第118 頁                  │丑○○販賣第一級│
│  │和徐誌│23時許，屏東│卷第89頁│A：丑○○（0000000000）             │毒品，累犯，處有│
│  │鴻（兩│縣新園鄉鹽埔│，本院卷│B：戊○○（0000000000）             │期徒刑拾伍年陸月│
│  │人合資│村永和路110 │第299 、│                                    │。扣案如附表二編│
│  │）    │巷7號丑○○ │301 頁反│★通話內容                          │號1 、8 、10所示│
│  │      │住處，海洛因│面      │B：在那？                           │之物均沒收銷燬之│
│  │      │500元。     │        │A：東港！要就快…                   │；扣案如附表二編│
│  │      │            │        │B：我在刺青這裡，我沒有機車啦！     │號6 、7 所示之物│
│  │      │            │        │A：怎樣？                           │均沒收；未扣案販│
│  │      │            │        │B：你要來快來。不然我七仔來，我就沒 │賣毒品所得新臺幣│
│  │      │            │        │   辦法了！                         │伍佰元沒收，如全│
│  │      │            │        │A：你來鹽埔仔啦！                   │部或一部不能沒收│
│  │      │            │        │B：我沒機車怎麼去！                 │時，以其財產抵償│
│  │      │            │        │A：我沒帶出來ㄟ！放在鹽埔仔啊！     │之。褫奪公權拾年│
│  │      │            │        │B：吼…                             │。              │
│  │      │            │        │A：我才叫你來鹽埔仔！               │                │
│  │      │            │        │B：我就是…                         │                │
│  │      │            │        │A：你要多少啊？                     │                │
│  │      │            │        │B：細的。細的啦！(海洛因代號)       │                │
│  │      │            │        │A：多少啦？                         │                │
│  │      │            │        │B：50啦！(500元)                    │                │
│  │      │            │        │A：現金嗎？                         │                │
│  │      │            │        │B：你的，你的檳榔，粗的(安非他命)不 │                │
│  │      │            │        │   太理想ㄟ！                       │                │
│  │      │            │        │A：同一批ㄟ！不理想！               │                │
│  │      │            │        │B：吸起來沒什麼煙！                 │                │
│  │      │            │        │A：人家都沒說…只有你說沒…         │                │
│  │      │            │        │B：耐燒但是吸沒什麼煙！             │                │
│  │      │            │        │A：現在的東西都不太耐燒！           │                │
│  │      │            │        │B：沒啦！耐燒啦不過沒什麼煙！       │                │
│  │      │            │        │A：不然你等我…現金嗎？別說拿過去又 │                │
│  │      │            │        │   要欠，我就翻臉了喔！             │                │
│  │      │            │        │B：說個問題條件，可以讓我欠…       │                │
│  │      │            │        │A：若要說這個你乾脆打給建明啊！     │                │
│  │      │            │        │B：欠500而已ㄟ！                    │                │
│  │      │            │        │A：這樣你打給建明，你還他清了，你打 │                │
│  │      │            │        │   給他！                           │                │
│  │      │            │        │B：我還他清了！                     │                │
│  │      │            │        │A：現在他的東西就是我的東西，因為現 │                │
│  │      │            │        │   在散的他在出(賣)，我調大用的…   │                │
│  │      │            │        │B：你喔，你算頭頭喔！檳榔青仔都你在 │                │
│  │      │            │        │   發的，批發的！                   │                │
│  │      │            │        │A：批發的，對，對，對！             │                │
│  │      │            │        │B：他負責賣嘛？                     │                │
│  │      │            │        │A：嗯！                             │                │
├─┼───┼──────┼────┼──────────────────┼────────┤
│2 │己○○│95年12月6日2│警10475 │警10475 卷第119 頁                  │丑○○販賣第二級│
│  │和徐誌│時許，屏東縣│卷第93頁│A ：丑○○（0000000000）            │毒品，累犯，處有│
│  │鴻（兩│新園鄉鹽埔村│，本院卷│B ：戊○○（0000000000）-本次通話為 │期徒刑柒年陸月。│
│  │人合資│永和路110 巷│第299 、│                         其女友張凱 │扣案如附表二編號│
│  │）    │7號丑○○住 │301 頁反│                         屏         │2 、9 、10所示之│
│  │      │處，甲基安非│面      │                                    │物均沒收銷燬之；│
│  │      │他命500 元。│        │★通話內容                          │扣案如附表二編號│
│  │      │            │        │B：「粉圓」喔？                     │6 、7 所示之物均│
│  │      │            │        │A：嗯！                             │沒收；未扣案販賣│
│  │      │            │        │B：我要向你買檳榔粗的(研判安非他命) │毒品所得新臺幣伍│
│  │      │            │        │   ！                               │佰元沒收，如全部│
│  │      │            │        │A：誰要買的？                       │或一部不能沒收時│
│  │      │            │        │B：沒啦！我看他(指萬枝)在艱苦…     │，以其財產抵償之│
│  │      │            │        │A：妳不是叫我別給他吃，現在又要那個 │。褫奪公權伍年。│
│  │      │            │        │   …妳是…                         │                │
│  │      │            │        │B：不是，我不要讓他吃軟的(海洛因代號│                │
│  │      │            │        │   )！硬的(安非他命代號)不是說不會上│                │
│  │      │            │        │   癮？                             │                │
│  │      │            │        │A：嗯！                             │                │
│  │      │            │        │B：我要讓他戒毒，就只好先用硬的(安非│                │
│  │      │            │        │   他命)壓過！叫他不要再染毒了！    │                │
│  │      │            │        │A：好啊，好啊！                     │                │
│  │      │            │        │B：跟你買50啊！                     │                │
│  │      │            │        │A：好啊。妳來…                     │                │
│  │      │            │        │B：你可以給他量多一點嗎？           │                │
│  │      │            │        │A：好啦！妳在說了，看妳面子上！     │                │
│  │      │            │        │B：我看他這樣…我不要再他染那個了！ │                │
│  │      │            │        │   我想要用硬的(安非他命)讓他戒！   │                │
│  │      │            │        │A：現在妳要拿的(買)可以，如果他要拿 │                │
│  │      │            │        │   的，我不要給他！因為我答應妳了！ │                │
│  │      │            │        │B：好啦…                           │                │
│  │      │            │        │A：好，妳來我家！                   │                │
├─┼───┼──────┼────┼──────────────────┼────────┤
│3 │己○○│95年12月29日│警10475 │警10475 卷第122 頁                  │丑○○販賣第一級│
│  │和徐誌│22時許，屏東│卷第92、│A ：丑○○（0000000000）            │毒品，累犯，處有│
│  │鴻（兩│縣東港鎮興東│144 頁，│B ：戊○○（0000000000）            │期徒刑拾伍年陸月│
│  │人合資│路49之260號3│本院卷第│                                    │。扣案如附表二編│
│  │）    │樓5號房徐誌 │299 、30│★通話內容                          │號1 、8 、10所示│
│  │      │鴻住處，海洛│1 頁反面│A：「萬枝」。                       │之物均沒收銷燬之│
│  │      │因1000元。  │        │B：我要「細的」，現金，有沒有。     │；扣案如附表二編│
│  │      │            │        │A：有，「細的」你要多少。           │號6 、7 所示之物│
│  │      │            │        │B：「1支」。                        │均沒收；未扣案販│
│  │      │            │        │A：「1支」。                        │賣毒品所得新臺幣│
│  │      │            │        │B：你知道我現在住那裡嗎。           │壹仟元沒收，如全│
│  │      │            │        │A：我怎麼知道你住哪裡。             │部或一部不能沒收│
│  │      │            │        │B：我現在外面租房子了，你要來，來。 │時，以其財產抵償│
│  │      │            │        │A：不曉得安不安全。                 │之。褫奪公權拾年│
│  │      │            │        │B：不然要過去你那邊嗎。             │。              │
│  │      │            │        │A：你有1千的現金嗎。                │                │
│  │      │            │        │B：嗯。                             │                │
│  │      │            │        │A：那我過去。                       │                │
├─┼───┼──────┼────┼──────────────────┼────────┤
├─┼───┼──────┼────┼──────────────────┼────────┤
│4 │辛○○│95年11月16日│警10475 │（未上線監聽，以證人證述為憑。）    │丑○○販賣第二級│
│  │      │13時許，屏東│卷第159 │                                    │毒品，累犯，處有│
│  │      │縣東港鎮「金│頁、本院│                                    │期徒刑柒年陸月。│
│  │      │殿寶貝KTV 」│卷第305 │                                    │扣案如附表二編號│
│  │      │附近，甲基安│頁      │                                    │2 、9 、10所示之│
│  │      │非他命5000元│        │                                    │物均沒收銷燬之；│
│  │      │。          │        │                                    │扣案如附表二編號│
│  │      │            │        │                                    │6 、7 所示之物均│
│  │      │            │        │                                    │沒收；未扣案販賣│
│  │      │            │        │                                    │毒品所得新臺幣伍│
│  │      │            │        │                                    │仟元沒收，如全部│
│  │      │            │        │                                    │或一部不能沒收時│
│  │      │            │        │                                    │，以其財產抵償之│
│  │      │            │        │                                    │。褫奪公權伍年。│
│  │      │            │        │                                    │                │
├─┼───┼──────┼────┼──────────────────┼────────┤
│5 │辛○○│95年11月17日│警10475 │（未上線監聽，以證人證述為憑。）    │丑○○販賣第一級│
│  │      │13時許，屏東│卷第160 │                                    │毒品，累犯，處有│
│  │      │縣東港鎮「金│頁、本院│                                    │期徒刑拾伍年陸月│
│  │      │殿寶貝KTV 」│卷第305 │                                    │。扣案如附表二編│
│  │      │附近，海洛因│頁      │                                    │號1 、8 、10所示│
│  │      │8000元。    │        │                                    │之物均沒收銷燬之│
│  │      │            │        │                                    │；扣案如附表二編│
│  │      │            │        │                                    │號6 、7 所示之物│
│  │      │            │        │                                    │均沒收；未扣案販│
│  │      │            │        │                                    │賣毒品所得新臺幣│
│  │      │            │        │                                    │捌仟元沒收，如全│
│  │      │            │        │                                    │部或一部不能沒收│
│  │      │            │        │                                    │時，以其財產抵償│
│  │      │            │        │                                    │之。褫奪公權拾年│
│  │      │            │        │                                    │。              │
├─┼───┼──────┼────┼──────────────────┼────────┤
│6 │辛○○│95年12月3日2│警10475 │警10475 卷第174-175 頁              │丑○○販賣第一級│
│  │      │0時許，屏東 │卷第160 │A ：丑○○（0000000000）            │毒品，累犯，處有│
│  │      │縣東港鎮「金│頁、本院│B ：辛○○（0000000000）            │期徒刑拾伍年陸月│
│  │      │殿寶貝KTV」 │卷第305 │                                    │。扣案如附表二編│
│  │      │附近，海洛因│頁      │★通話內容                          │號1 、8 、10所示│
│  │      │8000元。    │        │B：你在那？                         │之物均沒收銷燬之│
│  │      │            │        │A：你到了啊？                       │；扣案如附表二編│
│  │      │            │        │B：我在「金殿寶貝」的對面…         │號6 、7 所示之物│
│  │      │            │        │A：「金殿寶貝」那條就對了！         │均沒收；未扣案販│
│  │      │            │        │B：嘿！                             │賣毒品所得新臺幣│
│  │      │            │        │A：好！                             │捌仟元沒收，如全│
│  │      │            │        │B：你們女的半半 (4分之1錢重量海洛因)│部或一部不能沒收│
│  │      │            │        │   多少？                           │時，以其財產抵償│
│  │      │            │        │A：你說女的 (海洛因)1 比1的那個嗎？ │之。褫奪公權拾年│
│  │      │            │        │B：嘿！                             │。              │
│  │      │            │        │A：75啦！ (7500元)                  │                │
│  │      │            │        │B：75喔！好…我等一下看怎樣再打給你 │                │
│  │      │            │        │   ！                               │                │
│  │      │            │        │A：好！                             │                │
│  │      │            │        │B：7張可以嗎？                      │                │
│  │      │            │        │A：7張喔！                          │                │
│  │      │            │        │B：嘿啊！這上剩7張而已！            │                │
│  │      │            │        │A：7張，說實在的我如果給你，我是不是│                │
│  │      │            │        │   賺500！                          │                │
│  │      │            │        │B：是喔！                           │                │
│  │      │            │        │A：不要緊啦！好啦，但是你下次不要這 │                │
│  │      │            │        │   樣了，好嗎？                     │                │
│  │      │            │        │A：泰仔！你那裡有地方嗎？           │                │
│  │      │            │        │B：這裡不方便！                     │                │
│  │      │            │        │A：你不是要拿那個…你要不要試？     │                │
│  │      │            │        │B：什麼試？                         │                │
│  │      │            │        │A：我怕到時候說東西怎樣，所以我看你 │                │
│  │      │            │        │   有沒有地方順便試！不然到時又說東 │                │
│  │      │            │        │   西不太好…怎樣…你聽懂我的意思嗎 │                │
│  │      │            │        │   ？                               │                │
│  │      │            │        │B：知道啦！不用啊！                 │                │
│  │      │            │        │A：不用啊！我到的時候打給你，你再來 │                │
│  │      │            │        │   拿！                             │                │
│  │      │            │        │B：一樣在那裡嗎？                   │                │
│  │      │            │        │A：嘿！                             │                │
│  │      │            │        │A：泰仔！                           │                │
│  │      │            │        │B：嘿！                             │                │
│  │      │            │        │A：對了！你說你要多少啊？           │                │
│  │      │            │        │B：7張啊！                          │                │
│  │      │            │        │A：7張，你是要拿我拿回來，還沒有動過│                │
│  │      │            │        │   的那個嗎？                       │                │
│  │      │            │        │B：嘿啊！                           │                │
│  │      │            │        │A：這樣不行啦！我以為你要拿動過的！ │                │
│  │      │            │        │   這樣我沒賺了！                   │                │
│  │      │            │        │B：你那個動過的，還有多少空間啊？   │                │
│  │      │            │        │A：我是覺得你拿我沒有動過的這個比較 │                │
│  │      │            │        │   好！我算給人家都8500，建明說他給 │                │
│  │      │            │        │   你算8000，你拿沒動過的空間比較多 │                │
│  │      │            │        │   ！                               │                │
│  │      │            │        │B：我這裡7張而已ㄟ！                │                │
│  │      │            │        │A：不要緊，你那個再拿給我們！       │                │
│  │      │            │        │B：吼，好啦！                       │                │
│  │      │            │        │A：這樣你比較划算，我等一下馬上叫人 │                │
│  │      │            │        │   家送過去！                       │                │
│  │      │            │        │B：現在過來嗎？                     │                │
│  │      │            │        │A：你過5分鐘出來！                  │                │
│  │      │            │        │B：好，好！                         │                │
├─┼───┼──────┼────┼──────────────────┼────────┤
│7 │辛○○│96年1月7日16│警10475 │警10475 卷第195 頁                  │丑○○販賣第一級│
│  │      │時許，屏東縣│卷第160 │A ：丑○○（0000000000）            │毒品，累犯，處有│
│  │      │新園鄉鹽埔村│頁、本院│B ：辛○○（0000000000）            │期徒刑拾伍年陸月│
│  │      │南龍路某處，│卷第305 │                                    │。扣案如附表二編│
│  │      │海洛因3500元│頁      │★通話內容                          │號1 、8 、10所示│
│  │      │。          │        │A：那些多重？                       │之物均沒收銷燬之│
│  │      │            │        │B：我還沒磅ㄟ！                     │；扣案如附表二編│
│  │      │            │        │A：磅看看！                         │號6 、7 所示之物│
│  │      │            │        │B：含袋子0.62                       │均沒收；未扣案販│
│  │      │            │        │A：62喔？                           │賣毒品所得新臺幣│
│  │      │            │        │B：嘿！連袋子！                     │仟伍佰元沒收，│
│  │      │            │        │A：比上次多出多少？                 │如全部或一部不能│
│  │      │            │        │B：我不知道！                       │沒收時，以其財產│
│  │      │            │        │A：多差不多0.5 …                   │抵償之。褫奪公權│
│  │      │            │        │B：有！                             │拾年。          │
│  │      │            │        │A：現在多少？                       │                │
│  │      │            │        │B：連之前45！                       │                │
├─┼───┼──────┼────┼──────────────────┼────────┤
├─┼───┼──────┼────┼──────────────────┼────────┤
│8 │丁○○│95年11月26日│警10475 │警10475 卷第224 頁                  │丑○○販賣第一級│
│  │      │16時許，屏東│卷第207 │A ：丑○○（0000000000）            │毒品，累犯，處有│
│  │      │縣東港鎮沿海│頁，本院│B ：丁○○（0000000000）            │期徒刑拾伍年陸月│
│  │      │路「千越加油│卷第293 │                                    │。扣案如附表二編│
│  │      │站」附近，海│頁      │★通話內容                          │號1 、8 、10所示│
│  │      │洛因500元。 │        │B：喂！我，周仔！                   │之物均沒收銷燬之│
│  │      │            │        │A：你好！                           │；扣案如附表二編│
│  │      │            │        │B：我要向你拿5(買500毒品)，我要去那 │號6 、7 所示之物│
│  │      │            │        │   裡等你啊？                       │均沒收；未扣案販│
│  │      │            │        │A：千越 (加油站)好嗎？你…20分再到那│賣毒品所得新臺幣│
│  │      │            │        │   裡好嗎？                         │伍佰元沒收，如全│
│  │      │            │        │B：你是說再20分鐘到，還是？         │部或一部不能沒收│
│  │      │            │        │A：嘿！                             │時，以其財產抵償│
│  │      │            │        │B：喔！                             │之。褫奪公權拾年│
│  │      │            │        │                                    │。              │
├─┼───┼──────┼────┼──────────────────┼────────┤
│9 │丁○○│95年11月28日│警10475 │警10475 卷第225 頁                  │丑○○販賣第一級│
│  │      │0時許，屏東 │卷第207 │A ：丑○○（0000000000）            │毒品，累犯，處有│
│  │      │縣東港鎮中山│頁，本院│B ：丁○○（0000000000）            │期徒刑拾伍年陸月│
│  │      │路「昇巴達遊│卷第293 │                                    │。扣案如附表二編│
│  │      │藝場」，海洛│頁      │★通話內容                          │號1 、8 、10所示│
│  │      │因500元。   │        │B：請問現在方便嗎？                 │之物均沒收銷燬之│
│  │      │            │        │A：有！怎樣？                       │；扣案如附表二編│
│  │      │            │        │B：跟下午一樣！要去那裡找你啊？     │號6 、7 所示之物│
│  │      │            │        │A：5 喔？ (500 毒品)                │均沒收；未扣案販│
│  │      │            │        │B：嘿！                             │賣毒品所得新臺幣│
│  │      │            │        │A：你一種啊？                       │伍佰元沒收，如全│
│  │      │            │        │B：女的啊！ (海洛因)                │部或一部不能沒收│
│  │      │            │        │A：你在…橋頭等我好了！             │時，以其財產抵償│
│  │      │            │        │B：橋頭啊！我差不多2分鐘到ㄟ！      │之。褫奪公權拾年│
│  │      │            │        │A：2分喔？不要緊你3分到，我最晚5分鐘│。              │
│  │      │            │        │   才會到喔！                       │                │
│  │      │            │        │A：你到了嗎？                       │                │
│  │      │            │        │B：有，在這裡！我在超商門口這裡！   │                │
│  │      │            │        │A：超商？                           │                │
│  │      │            │        │B：嘿啊！                           │                │
│  │      │            │        │A：橋頭那裡有超商？                 │                │
│  │      │            │        │B：新巴達遊藝場這！                 │                │
│  │      │            │        │A：你在東港還是鹽埔仔這邊？         │                │
│  │      │            │        │B：我在東港這邊啊！                 │                │
│  │      │            │        │A：新巴達？                         │                │
│  │      │            │        │B：就橋過來，右手邊要往華僑市場第一 │                │
│  │      │            │        │   間超商這裡！                     │                │
│  │      │            │        │A：吼，好！                         │                │
│  │      │            │        │B：我回到東港，要去那裡找你啊？     │                │
│  │      │            │        │A：鹽埔仔好了！                     │                │
│  │      │            │        │B：鹽埔仔啊，那我在那個…           │                │
│  │      │            │        │A：橋頭！                           │                │
│  │      │            │        │B：橋頭啊！                         │                │
│  │      │            │        │A：嗯…                             │                │
│  │      │            │        │B：你們那一邊嘛！                   │                │
│  │      │            │        │A：嗯！                             │                │
│  │      │            │        │B：好，我差不多3 分鐘到…           │                │
│  │      │            │        │A：怎樣啊？                         │                │
│  │      │            │        │B：啊？                             │                │
│  │      │            │        │A：要…                             │                │
│  │      │            │        │B：女的5(海洛因500元)，我昨天的順便 │                │
│  │      │            │        │   給你！                           │                │
│  │      │            │        │A：好！                             │                │
├─┼───┼──────┼────┼──────────────────┼────────┤
│10│丁○○│95年11月29日│警10475 │警10475 卷第225 頁                  │丑○○販賣第一級│
│  │      │近3 時許，屏│卷第207 │A ：丑○○（0000000000）            │毒品，累犯，處有│
│  │      │東縣東港鎮中│頁，本院│B ：丁○○（0000000000）            │期徒刑拾伍年陸月│
│  │      │山路往新園鄉│卷第293 │                                    │。扣案如附表二編│
│  │      │方向「紅色鹽│頁      │★通話內容                          │號1 、8 、10所示│
│  │      │埔橋頭」附近│        │B：你在睡了嗎？                     │之物均沒收銷燬之│
│  │      │，海洛因500 │        │A：還沒，怎樣？                     │；扣案如附表二編│
│  │      │元。        │        │B：我想跟剛剛一樣的，好嗎？         │號6 、7 所示之物│
│  │      │            │        │A：5 喔？ (500 元毒品)              │均沒收；未扣案販│
│  │      │            │        │B：嘿！                             │賣毒品所得新臺幣│
│  │      │            │        │A：女的嗎？ (海洛因)                │伍佰元沒收，如全│
│  │      │            │        │B：嘿！                             │部或一部不能沒收│
│  │      │            │        │A：你在東港的千越加油站等我好了！   │時，以其財產抵償│
│  │      │            │        │B：千越啊！                         │之。褫奪公權拾年│
│  │      │            │        │A：千越加油站旁，不是有條馬路？     │。              │
│  │      │            │        │B：嘿，嘿！                         │                │
│  │      │            │        │A：我在那裡相等！                   │                │
│  │      │            │        │B：好，我差不多5分鐘到！            │                │
│  │      │            │        │A：好！                             │                │
├─┼───┼──────┼────┼──────────────────┼────────┤
│11│丁○○│95年11月30日│警10475 │警10475 卷第226 頁                  │丑○○販賣第一級│
│  │      │21時許，屏東│卷第208 │A ：丑○○（0000000000）            │毒品，累犯，處有│
│  │      │縣東港鎮沿海│頁，本院│B ：丁○○（0000000000）            │期徒刑拾伍年陸月│
│  │      │路「千越加油│卷第293 │                                    │。扣案如附表二編│
│  │      │站」附近，海│頁      │★通話內容                          │號1 、8 、10所示│
│  │      │洛因500元。 │        │B：我現在麥當勞這裡！               │之物均沒收銷燬之│
│  │      │            │        │A：在那個…一樣…                   │；扣案如附表二編│
│  │      │            │        │B：你是說加油站那裡嗎？ (千越)      │號6 、7 所示之物│
│  │      │            │        │A：嘿！一樣…                       │均沒收；未扣案販│
│  │      │            │        │B：不過我現在身上沒有，想說先跟你拿5│賣毒品所得新臺幣│
│  │      │            │        │   00，好嗎？                       │伍佰元沒收，如全│
│  │      │            │        │A：什麼，我聽不懂你的意思，再說一遍 │部或一部不能沒收│
│  │      │            │        │   ！                               │時，以其財產抵償│
│  │      │            │        │B：我說，剛回來還沒結帳，我身上沒錢 │之。褫奪公權拾年│
│  │      │            │        │   晚一點才有，才能拿500給你！我現在│。              │
│  │      │            │        │   先向你差 (欠)！                  │                │
│  │      │            │        │A：那一種啊？                       │                │
│  │      │            │        │B：軟的啊！ (海洛因)                │                │
│  │      │            │        │A：不是硬的 (安非他命)喔 ？         │                │
│  │      │            │        │B：ㄟ，硬的不要啦！因為硬的 (安非他 │                │
│  │      │            │        │   命)我很少用，我比較喜歡軟的啦！  │                │
│  │      │            │        │A：我要拿05給你呢！你不拿 (買)硬的？│                │
│  │      │            │        │B：硬的我很少在用！                 │                │
│  │      │            │        │A：這樣啊！                         │                │
│  │      │            │        │B：好嗎？                           │                │
│  │      │            │        │A：你在說了，我能說不好嗎！         │                │
│  │      │            │        │B：別這樣說啦！                     │                │
│  │      │            │        │A：只要你說話有照走，我都會啦！     │                │
│  │      │            │        │B：我算做生意人，須要結帳才有錢啦！ │                │
│  │      │            │        │A：既然你說晚一點給我…OK啦！       │                │
│  │      │            │        │B：感謝你，我到加油站打給你！       │                │
│  │      │            │        │A：好！                             │                │
├─┼───┼──────┼────┼──────────────────┼────────┤
│12│丁○○│95年12月1日1│警10475 │警10475 卷第227 頁                  │丑○○販賣第一級│
│  │      │6時許，屏東 │卷第208 │A ：丑○○（0000000000）            │毒品，累犯，處有│
│  │      │縣東港鎮中山│頁，本院│B ：丁○○（0000000000）            │期徒刑拾伍年陸月│
│  │      │路往新園鄉方│卷第293 │                                    │。扣案如附表二編│
│  │      │向「紅色鹽埔│頁      │★通話內容                          │號1 、8 、10所示│
│  │      │橋頭」附近，│        │B：我，周仔！                       │之物均沒收銷燬之│
│  │      │海洛因1000元│        │A：嘿！                             │；扣案如附表二編│
│  │      │。          │        │B：我要過去那裡等你啊？             │號6 、7 所示之物│
│  │      │            │        │A：我現在人已經…你現在那裡？       │均沒收；未扣案販│
│  │      │            │        │B：我在東港，在我家這裡！           │賣毒品所得新臺幣│
│  │      │            │        │A：不然在…划龍船那裡好嗎？         │壹仟元沒收，如全│
│  │      │            │        │B：我不知道！                       │部或一部不能沒收│
│  │      │            │        │A：堤防那邊，不是都讓人在喝咖啡…那 │時，以其財產抵償│
│  │      │            │        │   裡ㄟ！                           │之。褫奪公權拾年│
│  │      │            │        │B：吼， 吼！ 我現在過去嗎？         │。              │
│  │      │            │        │A：你過3分鐘在過去！                │                │
│  │      │            │        │B：好！                             │                │
│  │      │            │        │A：你說要5 的女的嗎？ (買500 元海洛 │                │
│  │      │            │        │   因)                              │                │
│  │      │            │        │B：嘿啊！                           │                │
│  │      │            │        │A：總共拿1給我就對了！              │                │
│  │      │            │        │B：沒啦！1050啦！前幾天我欠你50ㄟ！ │                │
├─┼───┼──────┼────┼──────────────────┼────────┤
│13│丁○○│95年12月2 日│警10475 │警10475 卷第227 頁                  │丑○○販賣第一級│
│  │      │近15時許，屏│卷第208 │A ：丑○○（0000000000）            │毒品，累犯，處有│
│  │      │東縣東港鎮中│頁，本院│B ：丁○○（0000000000）            │期徒刑拾伍年陸月│
│  │      │山路往新園鄉│卷第293 │                                    │。扣案如附表二編│
│  │      │方向「紅色鹽│頁      │★通話內容                          │號1 、8 、10所示│
│  │      │埔橋頭」附近│        │B：我是周仔！                       │之物均沒收銷燬之│
│  │      │，海洛因500 │        │A(娟仔)：嘿！                       │；扣案如附表二編│
│  │      │元。        │        │B：我想要拿500！                    │號6 、7 所示之物│
│  │      │            │        │A(娟仔)：是喔！他現在這裡都沒有了， │均沒收；未扣案販│
│  │      │            │        │         也沒有在搞了ㄟ！           │賣毒品所得新臺幣│
│  │      │            │        │B：沒啦！他說要介紹他朋友，有嗎？   │伍佰元沒收，如全│
│  │      │            │        │A(娟仔)：他朋友現在就…我也不會說ㄟ │部或一部不能沒收│
│  │      │            │        │         ！不然 我叫他跟你說，      │時，以其財產抵償│
│  │      │            │        │A(粉圓)：喂！                       │之。褫奪公權拾年│
│  │      │            │        │B：你朋友現在有嗎？                 │。              │
│  │      │            │        │A(粉圓)：你要什麼的？               │                │
│  │      │            │        │B：女的(海洛因)！                   │                │
│  │      │            │        │A(粉圓)：多少啊？                   │                │
│  │      │            │        │B ：5 啊！(500 元)                  │                │
│  │      │            │        │A(粉圓)：我等一下打給你！           │                │
│  │      │            │        │B：謝謝！                           │                │
├─┼───┼──────┼────┼──────────────────┼────────┤
│14│丁○○│95年12月4 日│警10475 │警10475 卷第228 頁                  │丑○○販賣第一級│
│  │      │近23時許，屏│卷第208 │A ：丑○○（0000000000）            │毒品，累犯，處有│
│  │      │東縣東港鎮中│頁，本院│B ：丁○○（0000000000）            │期徒刑拾伍年陸月│
│  │      │山路往新園鄉│卷第293 │                                    │。扣案如附表二編│
│  │      │方向「紅色鹽│頁      │★通話內容                          │號1 、8 、10所示│
│  │      │埔橋頭」附近│        │B：我要找你，好嗎？                 │之物均沒收銷燬之│
│  │      │，海洛因500 │        │A：好，你過來我村庄內！你要怎樣？   │；扣案如附表二編│
│  │      │元。        │        │B：我向你拿半支 (500元毒品)！我5分鐘│號6 、7 所示之物│
│  │      │            │        │   到！                             │均沒收；未扣案販│
│  │      │            │        │A：半支，男的 (安非他命)還是女的 (  │賣毒品所得新臺幣│
│  │      │            │        │   海洛因)？                        │伍佰元沒收，如全│
│  │      │            │        │B：女的啦！                         │部或一部不能沒收│
│  │      │            │        │A：嗯！                             │時，以其財產抵償│
│  │      │            │        │                                    │之。褫奪公權拾年│
│  │      │            │        │                                    │。              │
├─┼───┼──────┼────┼──────────────────┼────────┤
│15│丁○○│95年12月5日1│警10475 │警10475 卷第229 頁                  │丑○○販賣第一級│
│  │      │6時許，屏東 │卷第208 │A ：丑○○（0000000000）            │毒品，累犯，處有│
│  │      │縣東港鎮船頭│頁，本院│B ：丁○○（0000000000）            │期徒刑拾伍年陸月│
│  │      │路15之5號卓 │卷第293 │                                    │。扣案如附表二編│
│  │      │俊誼住處，海│頁      │★通話內容                          │號1 、8 、10所示│
│  │      │洛因500元。 │        │B：我昨天那個要拿還你再向你拿500(買 │之物均沒收銷燬之│
│  │      │            │        │   500元毒品)                       │；扣案如附表二編│
│  │      │            │        │A：好！                             │號6 、7 所示之物│
│  │      │            │        │B：我過去那裡找你？                 │均沒收；未扣案販│
│  │      │            │        │A：你在你家等我就好！               │賣毒品所得新臺幣│
│  │      │            │        │B：OK！                             │伍佰元沒收，如全│
│  │      │            │        │                                    │部或一部不能沒收│
│  │      │            │        │                                    │時，以其財產抵償│
│  │      │            │        │                                    │之。褫奪公權拾年│
│  │      │            │        │                                    │。              │
├─┼───┼──────┼────┼──────────────────┼────────┤
│16│丁○○│96年1月8日3 │警10475 │警10475 卷第240 頁                  │丑○○共同販賣第│
│  │（本次│時許，屏東縣│卷第206-│A ：丑○○（0000000000）            │一級毒品，累犯，│
│  │經蔡文│東港鎮某大水│207頁， │B ：丁○○（0000000000）            │處有期徒刑拾伍年│
│  │政推由│溝附近，海洛│本院卷第│                                    │陸月。扣案如附表│
│  │丙○○│因1000元。（│293 、48│★通話內容                          │二編號1 、8 、10│
│  │出面交│起訴書、96年│1 頁    │B：哈囉！                           │所示之物均沒收銷│
│  │貨、收│度蒞字第2403│        │A：你現在來金殿寶貝啦！             │燬之；扣案如附表│
│  │款）  │號補充理由書│        │B：你說怎樣啊？                     │二編號6 、7 所示│
│  │      │均將交易地點│        │A：現在啦！                         │之物均沒收；未扣│
│  │      │誤載為『東京│        │B：嘿！過去剛才那裡嗎？             │案販賣毒品所得新│
│  │      │花園大樓』，│        │A：剛才我說的那裡啊！               │臺幣壹仟元與李孟│
│  │      │經公訴人以98│        │B：我差不多1分鐘就到了ㄟ！          │齡連帶沒收，如全│
│  │      │年度蒞字第26│        │A：你…錢有夠吧？                   │部或一部不能沒收│
│  │      │62號補充理由│        │B：有啦，有啦！妥當的啦！           │時，以其等財產連│
│  │      │書予以更正）│        │A：好啦！                           │帶抵償之。褫奪公│
│  │      │            │        │B：OK啦！我1分鐘到啊！              │權拾年。        │
│  │      │            │        │A：嗯！                             │丙○○共同販賣第│
│  │      │            │        │B：好，好！                         │一級毒品，處有期│
│  │      │            │        │A：喂！                             │徒刑拾伍年貳月。│
│  │      │            │        │B：怎樣？                           │扣案如附表二編號│
│  │      │            │        │A：你到了沒？                       │1 、8 、10所示之│
│  │      │            │        │B：我現在… 彎角過去就到了！        │物均沒收銷燬之；│
│  │      │            │        │A：我叫我朋友拿過去的喔！！         │扣案如附表二編號│
│  │      │            │        │B：吼，她知道我嗎？                 │6 、7 所示之物均│
│  │      │            │        │A：知道！                           │沒收；未扣案販賣│
│  │      │            │        │B：知道喔。這樣好，OK！             │毒品所得新臺幣壹│
│  │      │            │        │A：好！                             │仟元與丑○○連帶│
│  │      │            │        ├──────────────────┤沒收，如全部或一│
│  │      │            │        │警10475 卷第241 頁                  │部不能沒收時，以│
│  │      │            │        │A ：丑○○（0000000000）            │其等財產連帶抵償│
│  │      │            │        │B ：丁○○（00-0000000）-公用電話   │之。褫奪公權伍年│
│  │      │            │        │                                    │。              │
│  │      │            │        │★通話內容                          │                │
│  │      │            │        │B：鬥陣的！這樣怎麼對啊？           │                │
│  │      │            │        │A：怎樣？                           │                │
│  │      │            │        │B：我拜託得…我的尺03…我3 天沒吃了 │                │
│  │      │            │        │   ，都不行！！                     │                │
│  │      │            │        │A：那有可能不行！                   │                │
│  │      │            │        │B：我跟你說，我這支還在這裡，你來！ │                │
│  │      │            │        │   我如果騙你，我出去給車撞！我東西 │                │
│  │      │            │        │   用完的還沒動…我摻的這支還在這裡 │                │
│  │      │            │        │   ！你來試看看！                   │                │
│  │      │            │        │A：這批是…會暈…沒那個氣而已！     │                │
│  │      │            │        │B：對啊！我3 天沒跟你聯絡了！我3 天 │                │
│  │      │            │        │   都沒吃了！我吃下去真的不會…我還 │                │
│  │      │            │        │   用尺 (磅秤)磅 才03而已ㄟ！       │                │
│  │      │            │        │A：03！                             │                │
│  │      │            │        │B：嘿！                             │                │
│  │      │            │        │A：03 對啊！                        │                │
│  │      │            │        │B：你之前不是04嗎， 多一些？        │                │
│  │      │            │        │A：沒啦…現在東西漲得…現在磅03，實 │                │
│  │      │            │        │   的大部份都1.2 啊！               │                │
│  │      │            │        │B：嘿！                             │                │
│  │      │            │        │A：因為袋子18的啦…                 │                │
│  │      │            │        │B：說讚的…你知道我的為人啦，我跟你 │                │
│  │      │            │        │   認識那麼久！我跟你說真的，不行ㄟ │                │
│  │      │            │        │   ！                               │                │
│  │      │            │        │A：我跟你做…我跟你弄那麼久了，我曾 │                │
│  │      │            │        │   拿過…糖…還是拿什麼的…嗎！！   │                │
│  │      │            │        │B：你說怎樣？                       │                │
│  │      │            │        │A：我曾拿過糖…還是拿什麼的賣過你嗎 │                │
│  │      │            │        │   ！                               │                │
│  │      │            │        │B：沒啦！我不是那個意思啦！我是怕說 │                │
│  │      │            │        │   你拿錯，還是怎樣…               │                │
│  │      │            │        │A：白的，整包白的對不對？           │                │
│  │      │            │        │B：你一樣弄黑色的…給我對嗎？       │                │
│  │      │            │        │A：黑色的吸管對不對？               │                │
│  │      │            │        │B：嘿啊！                           │                │
│  │      │            │        │A：對啊！                           │                │
│  │      │            │        │B：你看我現在都…我啼 (毒癮）3天了ㄟ│                │
│  │      │            │        │   ！！                             │                │
│  │      │            │        │A：我知道這批摻菸 (研判海洛因捲菸)是│                │
│  │      │            │        │   沒香氣啦！會暈，很暈ㄟ！         │                │
│  │      │            │        │B：我現在都不會暈，我不騙你呢，吸下 │                │
│  │      │            │        │   去很辣ㄟ！我沒騙你啦，鬥陣的！我 │                │
│  │      │            │        │   不會跟你黑這個啦！！             │                │
│  │      │            │        │A：好啦，不然…                     │                │
│  │      │            │        │B：現在要怎樣，才好？               │                │
│  │      │            │        │A：可是我現在的，都這批的ㄟ…       │                │
│  │      │            │        │B：不是啦！我…你同樣這支…我拿我現 │                │
│  │      │            │        │   在我用一些起來而已！我這支給你， │                │
│  │      │            │        │   你自己試！你補我一半，這樣就好了 │                │
│  │      │            │        │   ！                               │                │
│  │      │            │        │A：我是說，我現在都是這批的啦！     │                │
│  │      │            │        │B：我現在很艱苦，已經啼3 天了！真的 │                │
│  │      │            │        │   弄不行啦！                       │                │
│  │      │            │        │A：別批給你好了啦，這批無法摻菸，對 │                │
│  │      │            │        │   不對！這 批沒那個氣對啦，        │                │
│  │      │            │        │B：我公用電話快沒錢了！！           │                │
│  │      │            │        │A：可是會茫啦！                     │                │
│  │      │            │        │B：我現在…你聽我的聲音，我現在都沒 │                │
│  │      │            │        │   感覺ㄟ！我沒騙你，我跟你鬥陣那麼 │                │
│  │      │            │        │   久，你瞭解我…我電話快沒錢了，等 │                │
│  │      │            │        │   一下看怎樣，你打手機給我！       │                │
│  │      │            │        │A：我盡量弄別批給你…               │                │
│  │      │            │        │B：你打手機給我，公用電話快沒錢了！ │                │
│  │      │            │        ├──────────────────┤                │
│  │      │            │        │警10475 卷第241 頁                  │                │
│  │      │            │        │A ：丑○○（0000000000）            │                │
│  │      │            │        │B ：丁○○（00-0000000）-公用電話   │                │
│  │      │            │        │                                    │                │
│  │      │            │        │★通話內容                          │                │
│  │      │            │        │B：鬥陣仔！                         │                │
│  │      │            │        │A：我調沒別批啦！不要緊啦！不然…你 │                │
│  │      │            │        │   那…還欠我多少啊？               │                │
│  │      │            │        │B：我只有用一點點而已！還有一半ㄟ我 │                │
│  │      │            │        │   艱苦得很啦！                     │                │
│  │      │            │        │A：問題是現在沒別批啊！！           │                │
│  │      │            │        │B：不然我跟你說啦，你再拿給我一…試 │                │
│  │      │            │        │   啦！我真的懷疑我的東西被掉包…因 │                │
│  │      │            │        │   為那時候我看不是…我叫那個女的， │                │
│  │      │            │        │   她跑給我追你知道嗎！             │                │
│  │      │            │        │A：誰呀？                           │                │
│  │      │            │        │B：你剛才叫她拿給我的，那個女的！那 │                │
│  │      │            │        │   時候我跟交接以後，我跟她說等一下 │                │
│  │      │            │        │   ！她就機車騎著，只顧自己跑！跑給 │                │
│  │      │            │        │   我追啊！因為那時候我艱苦，不想… │                │
│  │      │            │        │   所以先回來！                     │                │
│  │      │            │        │A：你看你那批是不是白的，就知道是不 │                │
│  │      │            │        │   是了！                           │                │
│  │      │            │        │B：我不知道…你等下打給我，我快要沒 │                │
│  │      │            │        │    錢了，我跟你說真的…            │                │
│  │      │            │        │A：我打你的電話，你的電話也不通啊！ │                │
│  │      │            │        │B：我剛剛在充電！現在會通了！現在你 │                │
│  │      │            │        │   再換一包 …                      │                │
│  │      │            │        │A：我打過去給你啦！                 │                │
│  │      │            │        │B：好，好！                         │                │
├─┼───┼──────┼────┼──────────────────┼────────┤
├─┼───┼──────┼────┼──────────────────┼────────┤
│17│庚○○│95年11月23日│警10475 │警10475 卷第281 頁                  │丑○○販賣第一級│
│  │      │18時許，屏東│卷第258 │A ：丑○○（0000000000）            │毒品，累犯，處有│
│  │      │縣東港鎮水源│頁      │B ：庚○○（0000000000）            │期徒刑拾伍年陸月│
│  │      │街「大東港休│        │                                    │。扣案如附表二編│
│  │      │閒廣場」，海│        │★通話內容                          │號1 、8 、10所示│
│  │      │洛因1000元。│        │B：「粉圓」大仔啦！                 │之物均沒收銷燬之│
│  │      │            │        │A：我要到了！                       │；扣案如附表二編│
│  │      │            │        │B：安娘偎！說還有人家要1 張啦！(1000│號6 、7 所示之物│
│  │      │            │        │   元毒品)，幹你娘生意興旺起來ㄟ！你│均沒收；未扣案販│
│  │      │            │        │   到那裡了？                       │賣毒品所得新臺幣│
│  │      │            │        │A：大東港這裡了！                   │壹仟元沒收，如全│
│  │      │            │        │B：大東港啊，那我在前門這等候你ㄟ！ │部或一部不能沒收│
│  │      │            │        │A：OK。                             │時，以其財產抵償│
│  │      │            │        │                                    │之。褫奪公權拾年│
│  │      │            │        │                                    │。              │
├─┼───┼──────┼────┼──────────────────┼────────┤
│18│庚○○│95年11月24日│警10475 │警10475 卷第284 頁                  │丑○○共同販賣第│
│  │（本次│6時許，屏東 │卷第257 │A ：丑○○（0000000000）            │一級毒品，累犯，│
│  │經蔡文│縣東港鎮「鎮│頁      │B ：庚○○（0000000000）            │處有期徒刑拾伍年│
│  │政推由│海宮」附近，│        │                                    │陸月。扣案如附表│
│  │子○○│海洛因1500元│        │★通話內容                          │二編號1、2、8、9│
│  │出面交│和甲基安非他│        │A(娟仔)：怎樣？                     │、10所示之物均沒│
│  │易）  │命1000 元。 │        │B：妳誰？                           │收銷燬之；扣案如│
│  │      │            │        │A(娟仔)：我人啦！誰，               │附表二編號6、7所│
│  │      │            │        │B：吼，妳娟仔嗎？                   │示之物均沒收；未│
│  │      │            │        │A(娟仔)：嘿啦！怎樣嗎？             │扣案販賣毒品所得│
│  │      │            │        │B：他在那裡嗎？                     │新臺幣貳仟伍佰元│
│  │      │            │        │A(娟仔)：沒啦！他…怎樣？你要處理(買│與子○○連帶沒收│
│  │      │            │        │         )啊？                      │，如全部或一部不│
│  │      │            │        │B：嘿啦！                           │能沒收時，以其等│
│  │      │            │        │A(娟仔)：他放在我這裡啦！           │財產連帶抵償之。│
│  │      │            │        │B：他人勒？                         │褫奪公權拾年。  │
│  │      │            │        │A(娟仔)：他要去給人家看啊！         │                │
│  │      │            │        │B：怎麼那麼早？                     │                │
│  │      │            │        │A(娟仔)：嗯！                       │                │
│  │      │            │        │B：那我要怎麼找他？                 │                │
│  │      │            │        │A(娟仔)：你沒辦法找，他在家裡怎麼找 │                │
│  │      │            │        │         他！                       │                │
│  │      │            │        │B：我要先找到他。跟他講啊！         │                │
│  │      │            │        │A(娟仔)：嘿啊！你要說什麼？         │                │
│  │      │            │        │B：跟妳講應該也是沒用！             │                │
│  │      │            │        │A(娟仔)：嘿！                       │                │
│  │      │            │        │B：跟他講。他就會了！               │                │
│  │      │            │        │A(娟仔)：這樣我沒辦法！             │                │
│  │      │            │        │B ：我不是要跟他討的啦！你是勒…    │                │
│  │      │            │        │A(娟仔)： 我知道啦！討也不要緊，討，│                │
│  │      │            │        │          討我就給你啊！            │                │
│  │      │            │        │B：所以我跟妳…妳可能就沒辦法！     │                │
│  │      │            │        │A(娟仔)：對啊！我沒辦法作主！       │                │
│  │      │            │        │B：問題是我要跟他講，他就會了啦！他 │                │
│  │      │            │        │   電話幾號？                       │                │
│  │      │            │        │A(娟仔)：他電話關機啦！             │                │
│  │      │            │        │B：他知道， 算我要拿去我工廠了啦！  │                │
│  │      │            │        │A(娟仔)：嗯！                       │                │
│  │      │            │        │B：昨晚我工廠有處理，用現金處理的啦 │                │
│  │      │            │        │   ！                               │                │
│  │      │            │        │A(娟仔)： 嘿！                      │                │
│  │      │            │        │B：他又不在，不然妳要跟我去，我工廠 │                │
│  │      │            │        │   在小港嗎？                       │                │
│  │      │            │        │A(娟仔)：你要拿多少啦？             │                │
│  │      │            │        │B：2支1000的，1支500的，軟的 (海洛因│                │
│  │      │            │        │   )啦！                            │                │
│  │      │            │        │A(娟仔)：好啦！你來拿啊！           │                │
│  │      │            │        │B：妳在那裡啊？                     │                │
│  │      │            │        │A(娟仔)：鎮海宮啦！                 │                │
│  │      │            │        │B ：鎮海宮喔！姐仔，那個軟的…妳…  │                │
│  │      │            │        │A(娟仔)： 你要用嗎？                │                │
│  │      │            │        │B：妳要請我嗎？                     │                │
│  │      │            │        │A(娟仔)：請就請管他的！老娘在作主， │                │
│  │      │            │        │         管他死還不死！             │                │
│  │      │            │        │B：妳說什麼？                       │                │
│  │      │            │        │A(娟仔)：沒啦！你來，我再給你！     │                │
│  │      │            │        │B：安娘偎！那有這麼好的！           │                │
│  │      │            │        ├──────────────────┤                │
│  │      │            │        │A ：丑○○（0000000000）            │                │
│  │      │            │        │B ：庚○○（00-0000000）- 公用電話  │                │
│  │      │            │        │                                    │                │
│  │      │            │        │★通話內容                          │                │
│  │      │            │        │A(娟仔)：你要到那裡等我啊？         │                │
│  │      │            │        │B：啊！                             │                │
│  │      │            │        │A(娟仔)：你現在那裡？               │                │
│  │      │            │        │B：我現在五房橋下打公用電話ㄟ！     │                │
│  │      │            │        │A(娟仔)：嘿！你騎來…「鎮海宮」你知 │                │
│  │      │            │        │         道在那裡嗎？               │                │
│  │      │            │        │B：我知道！                         │                │
│  │      │            │        │A(娟仔)：那你騎到「鎮海宮」等我！   │                │
│  │      │            │        │B：我到「鎮海宮」那裡有公用的，到那 │                │
│  │      │            │        │   裡我再打給妳好了！               │                │
│  │      │            │        │A(娟仔)：好啊！                     │                │
│  │      │            │        ├──────────────────┤                │
│  │      │            │        │A ：丑○○（0000000000）            │                │
│  │      │            │        │B ：庚○○（00-0000000）- 公用電話  │                │
│  │      │            │        │                                    │                │
│  │      │            │        │★通話內容                          │                │
│  │      │            │        │B：娟姐啊！                         │                │
│  │      │            │        │A(娟仔)：嗯！                       │                │
│  │      │            │        │B：我在「鎮海宮」了呢！             │                │
│  │      │            │        │A(娟仔)： 在那裡等我！我馬上到…    │                │
│  │      │            │        │B：要在「鎮海宮」的那裡？要在那間大 │                │
│  │      │            │        │   廟庭嗎？                         │                │
│  │      │            │        │A(娟仔)：都好啦！ 隨便啦！          │                │
│  │      │            │        │B：姐仔！ 妳拿錯了ㄟ！              │                │
│  │      │            │        │A(娟仔)：那有啦？怎樣啦！           │                │
│  │      │            │        │B：妳拿全部都軟的(海洛因)呢！       │                │
│  │      │            │        │A(娟仔)：你不是說要軟的？           │                │
│  │      │            │        │B：沒啦！吼！硬的 (安非他命)2 支 啦 │                │
│  │      │            │        │   ！1000的2支，1包500的軟的，妳等於│                │
│  │      │            │        │   要1包給我，剛好2包500的…        │                │
│  │      │            │        │A(娟仔)：嘿！                       │                │
│  │      │            │        │B ：2 包1000的硬的！這樣啦，        │                │
│  │      │            │        │A(娟仔)：是喔！你在那裡等我，我馬上 │                │
│  │      │            │        │         去換啦！                   │                │
│  │      │            │        │B：好！                             │                │
├─┼───┼──────┼────┼──────────────────┼────────┤
│19│庚○○│95年11月29日│警10475 │警10475 卷第292 頁                  │丑○○販賣第二級│
│  │      │近19時許，屏│卷第258 │A ：丑○○（0000000000）            │毒品未遂，累犯，│
│  │      │東縣新園鄉新│頁      │B ：庚○○（0000000000）            │處有期徒刑肆年。│
│  │      │園村媽祖巷「│        │                                    │扣案如附表二編號│
│  │      │巨蛋超商」附│        │★通話內容                          │2 、9 、10所示之│
│  │      │近，甲基安非│        │B：軟的 (海洛因)？                  │物均沒收銷燬之；│
│  │      │他命2000元。│        │A：有！                             │扣案如附表二編號│
│  │      │（庚○○證稱│        │B：有啊！                           │6 、7 所示之物均│
│  │      │其因缺錢給付│        │A：都有。都有！                     │沒收。褫奪公權│
│  │      │毒品對價而未│        │B：烏龍的！                         │年。            │
│  │      │能成交）    │        │A：現在只有沒錢而已！               │                │
│  │      │            │        │B：吼！ 呵… 烏龍的要的呢！         │                │
│  │      │            │        │A：嘿。你在那裡？                   │                │
│  │      │            │        │B：我在家啦！                       │                │
│  │      │            │        │A：要在那裡相等？                   │                │
│  │      │            │        │B：你在那裡？                       │                │
│  │      │            │        │A：我現在過港西村了！               │                │
│  │      │            │        │B：港西村了。巨蛋 (超商)好了！      │                │
│  │      │            │        │A：好。快一點喔！馬上到…           │                │
│  │      │            │        │B：好！                             │                │
├─┼───┼──────┼────┼──────────────────┼────────┤
│20│庚○○│95年12月1日1│警10475 │警10475 卷第293 頁                  │丑○○販賣第二級│
│  │      │8 時許，屏東│卷第258 │A ：丑○○（0000000000）            │毒品，累犯，處有│
│  │      │縣東港鎮沿海│頁      │B ：庚○○（0000000000）            │期徒刑柒年陸月。│
│  │      │路55巷「東京│        │                                    │扣案如附表二編號│
│  │      │花園大樓」7 │        │★通話內容                          │2 、9 、10所示之│
│  │      │樓，甲基安非│        │B：阿弟啊？                         │物均沒收銷燬之；│
│  │      │他命1000元。│        │A(娟仔)：重點快說！                 │扣案如附表二編號│
│  │      │            │        │B：要…我上去就好了！               │6 、7 所示之物均│
│  │      │            │        │A(娟仔)：什麼…他要提飯去給他媽吃！ │沒收；未扣案販賣│
│  │      │            │        │B：我也是要上去拿！                 │毒品所得新臺幣壹│
│  │      │            │        │A(娟仔)：你等一下。我叫他聽，       │仟元沒收，如全部│
│  │      │            │        │A(粉圓)：喂！                       │或一部不能沒收時│
│  │      │            │        │B：現在是怎樣？                     │，以其財產抵償之│
│  │      │            │        │A(粉圓)：什麼？                     │。褫奪公權伍年。│
│  │      │            │        │B：我不是來跟你那個的啦！要處理的。 │                │
│  │      │            │        │   你是…                           │                │
│  │      │            │        │A(粉圓)：什麼！                     │                │
│  │      │            │        │B：要處理啦！                       │                │
│  │      │            │        │A(粉圓)：上來啊！                   │                │
│  │      │            │        │B：她就…好啦。好啦！               │                │
├─┼───┼──────┼────┼──────────────────┼────────┤
│21│庚○○│95年12月26日│警10475 │警10475 卷第298 頁                  │丑○○販賣第二級│
│  │      │21時許，屏東│卷第259 │A ：丑○○（0000000000）            │毒品未遂，累犯，│
│  │      │縣東港鎮「東│頁      │B ：庚○○（0000000000）            │處有期徒刑肆年。│
│  │      │港水產學校」│        │                                    │扣案如附表二編號│
│  │      │附近，甲基安│        │★通話內容                          │2 、9 、10所示之│
│  │      │非他命1500元│        │B：弟仔！你在那裡？我明仔！         │物均沒收銷燬之；│
│  │      │。（庚○○證│        │A：東港！那一種？                   │扣案如附表二編號│
│  │      │稱其因缺錢給│        │B：硬的 (安非他命)                  │6 、7 所示之物均│
│  │      │付毒品對價而│        │A：多少？                           │沒收。褫奪公權│
│  │      │未能成交）  │        │B：硬的15。                         │年。            │
│  │      │            │        │A：你來東水學校！                   │                │
│  │      │            │        │B：我在鹽埔仔廟這裡開過去！         │                │
├─┼───┼──────┼────┼──────────────────┼────────┤
│22│庚○○│96年1 月1 日│警10475 │警10475 卷第305 頁                  │丑○○販賣第二級│
│  │      │近19時許，屏│卷第260 │A ：丑○○（0000000000）            │毒品未遂，累犯，│
│  │      │東縣新園鄉內│頁      │B ：庚○○（0000000000）            │處有期徒刑肆年。│
│  │      │庄村綽號「彰│        │                                    │扣案如附表二編號│
│  │      │仔」之友人住│        │★通話內容                          │2 、9 、10所示之│
│  │      │處，甲基安非│        │B：狗太多不敢進去。弄25(2500)的。   │物均沒收銷燬之；│
│  │      │他命2500元。│        │A：好。                             │扣案如附表二編號│
│  │      │（庚○○證稱│        │B：不要太誇張。                     │6 、7 所示之物均│
│  │      │其因缺錢給付│        │A：一定弄不夠的。                   │沒收。褫奪公權│
│  │      │毒品對價而未│        │B：不要弄太誇張。                   │年。            │
│  │      │能成交）    │        │                                    │                │
├─┼───┼──────┼────┼──────────────────┼────────┤
│23│庚○○│96年1月2日5 │警10475 │警10475 卷第306-307 頁              │丑○○販賣第二級│
│  │      │時許，高雄縣│卷第260 │A ：丑○○（0000000000）            │毒品，累犯，處有│
│  │      │林園鄉某菜市│頁      │B ：庚○○（0000000000）            │期徒刑柒年陸月。│
│  │      │場處，甲基安│        │                                    │扣案如附表二編號│
│  │      │非他命5000元│        │★通話內容                          │2 、9 、10所示之│
│  │      │。          │        │B：你還在高雄嗎？                   │物均沒收銷燬之；│
│  │      │            │        │A：嘿！ 怎樣？                      │扣案如附表二編號│
│  │      │            │        │B：OK了ㄟ！                         │6 、7 所示之物均│
│  │      │            │        │A：很累。在朋友這裡睡！             │沒收；未扣案販賣│
│  │      │            │        │B：我跟朋友借看有沒有車！           │毒品所得新臺幣伍│
│  │      │            │        │A：你另外一支怎麼打不通？           │仟元沒收，如全部│
│  │      │            │        │B：我換卡！                         │或一部不能沒收時│
│  │      │            │        │A：你在雙園大橋。林園堤防旁，       │，以其財產抵償之│
│  │      │            │        │B：反正我就…                       │。褫奪公權伍年。│
│  │      │            │        │A：大寮相等好了！                   │                │
│  │      │            │        │B：那麼遠！                         │                │
│  │      │            │        │A：你就到林園後到國泰大樓那裡…     │                │
│  │      │            │        │B：你半錢的另外弄1 泡起來，好嗎？   │                │
│  │      │            │        │A：看你啊！                         │                │
│  │      │            │        │B：另外原本那個軟的(海洛因)都固定的 │                │
│  │      │            │        │   …你不要弄多的ㄟ…               │                │
│  │      │            │        │A：我知道啦！                       │                │
│  │      │            │        ├──────────────────┤                │
│  │      │            │        │警10475 卷第307 頁                  │                │
│  │      │            │        │A ：丑○○（0000000000）            │                │
│  │      │            │        │B ：庚○○（0000000000）            │                │
│  │      │            │        │                                    │                │
│  │      │            │        │★通話內容                          │                │
│  │      │            │        │B：粉圓。你自己過去跟他講好了。我東 │                │
│  │      │            │        │   西拿給他，你娘臭雞巴。人家拿鐵仔 │                │
│  │      │            │        │   (研判槍械)， 你再開前面一點。你過│                │
│  │      │            │        │   去跟他講好了！                   │                │
│  │      │            │        │A：在那裡啊？                       │                │
│  │      │            │        │B：你在前面一點！                   │                │
│  │      │            │        │A：我現在開走了，                   │                │
│  │      │            │        │B：好像要柪的，拿鐵仔 (研判槍械)出來│                │
│  │      │            │        │   ，吼…                           │                │
│  │      │            │        │A：你不會開走就好啊！               │                │
│  │      │            │        │B：我開走了啦！                     │                │
│  │      │            │        │A：東西勒？ (研判毒品)              │                │
│  │      │            │        │B：東西我留這包小包的啦！不然你自己 │                │
│  │      │            │        │   過去跟他…吼…幹你娘不知搞什麼招 │                │
│  │      │            │        │   ！                               │                │
│  │      │            │        │A：你這樣真的不通的…               │                │
│  │      │            │        │B：這個跟我真的很好…他朋友卻…我5分│                │
│  │      │            │        │   鐘…，你慢點走！                 │                │
├─┼───┼──────┼────┼──────────────────┼────────┤
├─┼───┼──────┼────┼──────────────────┼────────┤
│24│乙○○│95年11中旬某│警10475 │（未上線監聽，以證人證述為憑。）    │丑○○販賣第一級│
│  │      │日13時許，屏│卷第322 │                                    │毒品，累犯，處有│
│  │      │東縣東港鎮沿│頁，本院│                                    │期徒刑拾伍年陸月│
│  │      │海路「千越加│卷第337 │                                    │。扣案如附表二編│
│  │      │油站」附近，│、374 、│                                    │號1 、8 、10所示│
│  │      │海洛因500元 │566 頁  │                                    │之物均沒收銷燬之│
│  │      │。          │        │                                    │；扣案如附表二編│
│  │      │            │        │                                    │號6 、7 所示之物│
│  │      │            │        │                                    │均沒收；未扣案販│
│  │      │            │        │                                    │賣毒品所得新臺幣│
│  │      │            │        │                                    │伍佰元沒收，如全│
│  │      │            │        │                                    │部或一部不能沒收│
│  │      │            │        │                                    │時，以其財產抵償│
│  │      │            │        │                                    │之。褫奪公權拾年│
│  │      │            │        │                                    │。              │
├─┼───┼──────┼────┼──────────────────┼────────┤
│25│乙○○│95年11月24日│警10475 │警10475 卷第336 頁                  │丑○○販賣第一級│
│  │      │14時許，屏東│卷第322 │A ：丑○○（0000000000）            │毒品，累犯，處有│
│  │      │縣東港鎮某菜│頁，本院│B ：乙○○（00-0000000）-公用電話   │期徒刑拾伍年陸月│
│  │      │市場之肉圓攤│卷第337 │                                    │。扣案如附表二編│
│  │      │子，海洛因50│、374、 │★通話內容                          │號1 、8 、10所示│
│  │      │0元。       │566 頁  │B：豐仔啦！粉圓勒？                 │之物均沒收銷燬之│
│  │      │            │        │A(娟仔)：在這裡！ 怎樣？            │；扣案如附表二編│
│  │      │            │        │B：叫他聽一下好嗎！                 │號6 、7 所示之物│
│  │      │            │        │A(娟仔)：好！                       │均沒收；未扣案販│
│  │      │            │        │A(粉圓)：你好！                     │賣毒品所得新臺幣│
│  │      │            │        │B：豐仔啦！                         │伍佰元沒收，如全│
│  │      │            │        │A(粉圓)： 嘿嘿                      │部或一部不能沒收│
│  │      │            │        │B：拿 (買)500 啦 ！                 │時，以其財產抵償│
│  │      │            │        │A(粉圓)：好好！                     │之。褫奪公權拾年│
│  │      │            │        │B：在那裡？                         │。              │
│  │      │            │        │A(粉圓)：來菜市場好嗎？             │                │
│  │      │            │        │B：那裡的菜市場？                   │                │
│  │      │            │        │A(粉圓)：東港菜市場啊！吃肉圓的這裡 │                │
│  │      │            │        │         ！                         │                │
│  │      │            │        │B：1 粒10元的嗎？                   │                │
│  │      │            │        │A(粉圓)：嘿！你吃了沒？             │                │
│  │      │            │        │B：我馬上到！                       │                │
├─┼───┼──────┼────┼──────────────────┼────────┤
├─┼───┼──────┼────┼──────────────────┼────────┤
│26│寅○○│95年12月24日│警10475 │警10475 卷第371 頁                  │丑○○販賣第二級│
│  │      │17時許，屏東│卷第347 │A ：丑○○（0000000000）            │毒品，累犯，處有│
│  │      │縣新園鄉港溪│頁      │B ：寅○○（0000000000）            │期徒刑柒年陸月。│
│  │      │村港西路419 │        │                                    │扣案如附表二編號│
│  │      │號寅○○住處│        │★通話內容                          │2 、9 、10所示之│
│  │      │，甲基安非他│        │A：璋哥嗎！                         │物均沒收銷燬之；│
│  │      │命1000元。  │        │B：阿璋！最近在幹嘛？               │扣案如附表二編號│
│  │      │            │        │A：最近在想你勒！                   │6 、7 所示之物均│
│  │      │            │        │B：聽說你最近出事喔？               │沒收；未扣案販賣│
│  │      │            │        │A：嘿！                             │毒品所得新臺幣壹│
│  │      │            │        │B：怎麼那麼倒楣。那個石頭仔說進去了 │仟元沒收，如全部│
│  │      │            │        │   喔？                             │或一部不能沒收時│
│  │      │            │        │A：嘿！                             │，以其財產抵償之│
│  │      │            │        │B：要多久啊？                       │。褫奪公權伍年。│
│  │      │            │        │A：不知道！                         │                │
│  │      │            │        │B：為什麼他會進去啊？               │                │
│  │      │            │        │A：我怎知道…                       │                │
│  │      │            │        │B：那可能是他上次自己自首那個！     │                │
│  │      │            │        │A：我不知道。我就那天被抓。也看到他 │                │
│  │      │            │        │   被抓！                           │                │
│  │      │            │        │B：你驗出來陰性還陽性嗎？           │                │
│  │      │            │        │A：驗有啊！用函送的！               │                │
│  │      │            │        │B：我看你這個可能4-5月份才進去囉？  │                │
│  │      │            │        │A：嘿。差不多啦！                   │                │
│  │      │            │        │B：你現在那裡？想要向你拿。幫你加油 │                │
│  │      │            │        │   。這樣！                         │                │
│  │      │            │        │A：那好意思！                       │                │
│  │      │            │        │B：幹。東西要好ㄟ！                 │                │
│  │      │            │        │A：我在東港！                       │                │
│  │      │            │        │B：嘿。看你…要就過來找我！         │                │
│  │      │            │        │A：好！                             │                │
│  │      │            │        │B：那你就馬上過來！                 │                │
│  │      │            │        │A：到的時候打給你！                 │                │
│  │      │            │        │B：好！OK啦！(B男欲向A買毒品)       │                │
├─┼───┼──────┼────┼──────────────────┼────────┤
│27│寅○○│96年1月2日1 │警10475 │警10475 卷第377 頁                  │丑○○販賣第二級│
│  │      │點許，屏東縣│卷第347 │A ：丑○○（0000000000）            │毒品，累犯，處有│
│  │      │新園鄉五房村│頁      │B ：寅○○（0000000000）            │期徒刑柒年陸月。│
│  │      │龍洲路24號「│        │                                    │扣案如附表二編號│
│  │      │台亞加油站」│        │★通話內容                          │2 、9 、10所示之│
│  │      │附近，甲基安│        │A：璋仔！你來五房橋下拿！           │物均沒收銷燬之；│
│  │      │非他命500 元│        │B：好！                             │扣案如附表二編號│
│  │      │。          │        │B：你說五房橋下。是雙園橋下喔？     │6 、7 所示之物均│
│  │      │            │        │A：不是。那間加油站！               │沒收；未扣案販賣│
│  │      │            │        │B：加油站啊，我知道！好！           │毒品所得新臺幣伍│
│  │      │            │        │B：第一間還是第二間啊？             │佰元沒收，如全部│
│  │      │            │        │A(娟仔)：電話中問粉圓：他說第一間還 │或一部不能沒收時│
│  │      │            │        │         是第二間啊？要去雙園大橋第 │，以其財產抵償之│
│  │      │            │        │         一間！                     │。褫奪公權伍年。│
│  │      │            │        │B：嘿啊！我現在地一間…沒看到妳們！ │                │
│  │      │            │        │A(娟仔)：我們馬上就到了！           │                │
│  │      │            │        │A：你騎過去加油站的對面！           │                │
│  │      │            │        │B：騎過去對面啊！                   │                │
│  │      │            │        │A：嗯！                             │                │
│  │      │            │        │B：好！                             │                │
│  │      │            │        │B：剛剛你拿東西給我的時候。有刑事仔 │                │
│  │      │            │        │   在後面追我ㄟ！                   │                │
│  │      │            │        │A：真的還是假的？                   │                │
│  │      │            │        │B：真的！我沒騙你，幹你娘，你知道嗎 │                │
│  │      │            │        │   ！我騎五房村趕緊急煞車往港西村的 │                │
│  │      │            │        │   小路！                           │                │
│  │      │            │        │A：幾個啊？                         │                │
│  │      │            │        │B：開一台日產西米露白色的！幾個我是 │                │
│  │      │            │        │   沒注意看啦！ 反正我摧很快…      │                │
│  │      │            │        │A：日產西米露白色的啊！怎麼沒追我們 │                │
│  │      │            │        │   ，追你啊？                       │                │
│  │      │            │        │B：我怎麼知道！可能要先追我吧！可能 │                │
│  │      │            │        │   摩托車比較好追吧！               │                │
│  │      │            │        │A：你有沒有注意到，是我開過去跟你的 │                │
│  │      │            │        │   時候…還 是怎樣…                │                │
│  │      │            │        │B：應該是喔！                       │                │
│  │      │            │        │A：你那時候有注意到嗎？             │                │
│  │      │            │        │B：…等一下。我有另外一支電話進來。 │                │
│  │      │            │        │   我聽看看…                       │                │
├─┼───┼──────┼────┼──────────────────┼────────┤
├─┼───┼──────┼────┼──────────────────┼────────┤
│28│卯○○│95年11月30日│警10475 │（未上線監聽，以證人證述為憑。）    │丑○○販賣第二級│
│  │      │17時許，屏東│卷第391 │                                    │毒品，累犯，處有│
│  │      │縣林園鄉仙吉│頁、本院│                                    │期徒刑柒年陸月。│
│  │      │路「新家福大│卷第483 │                                    │扣案如附表二編號│
│  │      │賣場」附近，│頁      │                                    │2 、9 、10所示之│
│  │      │甲基安非他命│        │                                    │物均沒收銷燬之；│
│  │      │1000 元 。  │        │                                    │扣案如附表二編號│
│  │      │            │        │                                    │6 、7 所示之物均│
│  │      │            │        │                                    │沒收；未扣案販賣│
│  │      │            │        │                                    │毒品所得新臺幣壹│
│  │      │            │        │                                    │仟元沒收，如全部│
│  │      │            │        │                                    │或一部不能沒收時│
│  │      │            │        │                                    │，以其財產抵償之│
│  │      │            │        │                                    │。褫奪公權伍年。│
├─┼───┼──────┼────┼──────────────────┼────────┤
│29│卯○○│95年12月1 日│警10475 │警10475 卷第408 頁                  │丑○○販賣第二級│
│  │      │近21時許，屏│卷第392 │A ：丑○○（0000000000）            │毒品，累犯，處有│
│  │      │東縣新園鄉仙│頁、本院│B ：卯○○（0000000000）            │期徒刑柒年陸月。│
│  │      │隆路「仙隆宮│卷第483 │                                    │扣案如附表二編號│
│  │      │」附近，甲基│頁      │★通話內容                          │2 、9 、10所示之│
│  │      │安非他命2000│        │B：你好！小明嗎？                   │物均沒收銷燬之；│
│  │      │元。        │        │A：我小明的朋友！                   │扣案如附表二編號│
│  │      │            │        │B：喔。你開車那個嘛！               │6 、7 所示之物均│
│  │      │            │        │A：嗯，                             │沒收；未扣案販賣│
│  │      │            │        │B：你現在有在新園這邊嗎？           │毒品所得新臺幣貳│
│  │      │            │        │A：我在烏龍！                       │仟元沒收，如全部│
│  │      │            │        │B：要過來新園嗎？                   │或一部不能沒收時│
│  │      │            │        │A：怎樣？                           │，以其財產抵償之│
│  │      │            │        │B：我想說如果有。弄2 張！(買2000元毒│。褫奪公權伍年。│
│  │      │            │        │   品)                              │                │
│  │      │            │        │A：你誰啊？                         │                │
│  │      │            │        │B：我就是昨天那個！                 │                │
│  │      │            │        │A：那裡？                           │                │
│  │      │            │        │B：你跟小明過去我家！               │                │
│  │      │            │        │A：你說「三俊」家旁邊那個喔！       │                │
│  │      │            │        │B：嘿，嘿！我們昨天不是在田洋路那裡 │                │
│  │      │            │        │   ！                               │                │
│  │      │            │        │A ：嘿，你就住「三俊」家旁邊那個嘛！│                │
│  │      │            │        │B：嘿啦！                           │                │
│  │      │            │        │A：吼。好啊！                       │                │
│  │      │            │        │B：你從「仙帝爺廟」這裡來！         │                │
│  │      │            │        │A：我不知道！                       │                │
│  │      │            │        │B：仙公廟有間7-11！                 │                │
│  │      │            │        │A：嘿！                             │                │
│  │      │            │        │B：對面那條路進來，你會看見有間「仙 │                │
│  │      │            │        │   隆宮」！                         │                │
│  │      │            │        │A：你是說新園國中的後門那邊嗎？     │                │
│  │      │            │        │B：嘿！                             │                │
│  │      │            │        │A：你叫什麼名字？                   │                │
│  │      │            │        │B：我叫「友仔」啦！                 │                │
│  │      │            │        │A：好！                             │                │
│  │      │            │        │B：你要怎麼？稱呼？                 │                │
│  │      │            │        │A：叫我阿弟仔！                     │                │
│  │      │            │        │B：好，你到的時候打給我，我馬上出去 │                │
│  │      │            │        │   啦！                             │                │
├─┼───┼──────┼────┼──────────────────┼────────┤
│30│卯○○│96年1月9日22│警10475 │警10475 卷第417 頁                  │丑○○販賣第二級│
│  │      │時許，屏東縣│卷第392 │A ：丑○○（0000000000）            │毒品，累犯，處有│
│  │      │新園鄉○○路│頁、本院│B ：卯○○（0000000000）            │期徒刑柒年陸月。│
│  │      │「新家福賣場│卷第483 │                                    │扣案如附表二編號│
│  │      │」附近，甲基│頁      │★通話內容                          │2 、9 、10所示之│
│  │      │安非他命1000│        │B：弟仔，我友仔！                   │物均沒收銷燬之；│
│  │      │元。        │        │A：嘿！                             │扣案如附表二編號│
│  │      │            │        │B：現在那裡？                       │6 、7 所示之物均│
│  │      │            │        │A：現在… 林園！                    │沒收；未扣案販賣│
│  │      │            │        │B：什麼時候要回來？                 │毒品所得新臺幣壹│
│  │      │            │        │A：馬上要回回去了。怎樣？           │仟元沒收，如全部│
│  │      │            │        │B：嗯…1張 (1000元毒品代號)！       │或一部不能沒收時│
│  │      │            │        │A：1張啊？                          │，以其財產抵償之│
│  │      │            │        │B：嘿！                             │。褫奪公權伍年。│
│  │      │            │        │A：好啊！                           │                │
│  │      │            │        │B：你從……新園進來好了啦！         │                │
│  │      │            │        │A：第二個地方嘛？                   │                │
│  │      │            │        │B：嗯… 第二個， 好啦！             │                │
│  │      │            │        │A：好。我盡量快一點喔！             │                │
│  │      │            │        │B：好，好…                         │                │
│  │      │            │        │A：好，OK！                         │                │
├─┼───┼──────┼────┼──────────────────┼────────┤
├─┼───┼──────┼────┼──────────────────┼────────┤
│31│壬○○│95年11月間某│警10475 │警10475 卷第484 頁                  │丑○○販賣第一級│
│  │      │日，屏東縣新│卷第458 │A ：丑○○（0000000000）            │毒品，累犯，處有│
│  │      │園鄉鹽埔村永│頁、本院│B ：壬○○（0000000000）            │期徒刑拾伍年陸月│
│  │      │和路110 巷7 │第339頁 │                                    │。扣案如附表二編│
│  │      │號丑○○住處│        │★通話內容                          │號1 、8 、10所示│
│  │      │，海洛因1000│        │B：你現在有嗎？                     │之物均沒收銷燬之│
│  │      │元。        │        │A：啊？                             │；扣案如附表二編│
│  │      │            │        │B：你在那裡啊？                     │號6 、7 所示之物│
│  │      │            │        │A：我們村庄內！                     │均沒收；未扣案販│
│  │      │            │        │B：弄1 給我！ (1000元毒品)          │賣毒品所得新臺幣│
│  │      │            │        │A：好，你過來！                     │壹仟元沒收，如全│
│  │      │            │        │B：那裡啊？                         │部或一部不能沒收│
│  │      │            │        │A：我家！                           │時，以其財產抵償│
│  │      │            │        │B：好！                             │之。褫奪公權拾年│
│  │      │            │        │                                    │。              │
├─┼───┼──────┼────┼──────────────────┼────────┤
│32│壬○○│96年1 月13日│警10475 │（未上線監聽，以證人證述為憑。）    │丑○○販賣第一級│
│  │      │18時許，屏東│卷第458 │                                    │毒品，累犯，處有│
│  │      │縣東港鎮興漁│頁、本院│                                    │期徒刑拾伍年陸月│
│  │      │街98號子○○│第339頁 │                                    │。扣案如附表二編│
│  │      │住處，海洛因│        │                                    │號1 、8 、10所示│
│  │      │500元。     │        │                                    │之物均沒收銷燬之│
│  │      │            │        │                                    │；扣案如附表二編│
│  │      │            │        │                                    │號6 、7 所示之物│
│  │      │            │        │                                    │均沒收；未扣案販│
│  │      │            │        │                                    │賣毒品所得新臺幣│
│  │      │            │        │                                    │伍佰元沒收，如全│
│  │      │            │        │                                    │部或一部不能沒收│
│  │      │            │        │                                    │時，以其財產抵償│
│  │      │            │        │                                    │之。褫奪公權拾年│
│  │      │            │        │                                    │。              │
└─┴───┴──────┴────┴──────────────────┴────────┘
附表二：扣案物品
┌─┬───────────────┬──────────────────┬────────┐
│編│名稱                          │說明                                │備註            │
│號│                              │                                    │                │
├─┼───────────────┼──────────────────┼────────┤
│1 │第一級毒品海洛因29包          │檢驗結果呈現海洛因陽性反應（原扣得疑│偵字1801卷第5 、│
│  │（合計驗後淨重4.57公克）      │似分裝毒品30包，經檢驗結果確認僅29包│14頁            │
│  │                              │含有第一級毒品海洛因成分。）        │                │
├─┼───────────────┼──────────────────┼────────┤
│2 │第二級毒品甲基安非他命8 包    │檢驗結果呈現甲基安非他命陽性反應    │偵字1801卷第6 頁│
│  │（合計驗後淨重5.57公克）      │                                    │、本院卷第98頁  │
├─┼───────────────┼──────────────────┼────────┤
│3 │行動電話4 支                  │公訴人訴追範圍僅及於本件被告以門號09│偵字1801卷第7-8 │
│  │（門號：0000000000、0000000000│00000000、0000000000號聯繫毒品買賣之│頁、警10475 卷第│
│  │ 、0000000000、0000000000）   │部分，無證據證明此等扣案物與本案有關│8、36-37頁      │
│  │                              │。至被告丑○○於本院審理中陳稱：伊曾│                │
│  │                              │以扣案行動電話撥找本案證人、但伊從未│                │
│  │                              │換過門號SIM 卡等語（見本院卷第642 頁│                │
│  │                              │反面），可見無從憑此供述，認定被告蔡│                │
│  │                              │文政曾以此編號所示行動電話來聯繫本件│                │
│  │                              │販毒事宜，特此敘明。                │                │
├─┼───────────────┼──────────────────┼────────┤
│4 │SIM 卡1 張                    │非本件被告聯繫販賣毒品所持用之門號（│偵字1801卷第7 頁│
│  │（門號：0000000000）          │0000000000、0000000000），無證據證明│、警10475 卷第8 │
│  │                              │此扣案物與本案有關。                │、36-37頁       │
├─┼───────────────┼──────────────────┼────────┤
│5 │現金3600元                    │被告自承係其工作所得，無證據證明此扣│偵字1801卷第8 頁│
│  │                              │案物與本案有關，亦無證據證明被告販毒│、警10475 卷第8 │
│  │                              │所得混同在此扣案現金中，自不得逕予沒│頁              │
│  │                              │收（臺灣高等法院97年度上訴字第3325號│                │
│  │                              │判決亦同此認定）。                  │                │
├─┼───────────────┼──────────────────┼────────┤
│6 │空夾鍊袋2 包                  │為被告丑○○所有預供其分裝毒品販售使│偵字1801卷第8 頁│
│  │                              │用之物                              │                │
├─┼───────────────┼──────────────────┼────────┤
│7 │藥鏟1 支                      │為被告丑○○所有預供其分裝毒品販售使│偵字1801卷第8 頁│
│  │（報告編號：0000-000）        │用之物                              │、本院卷第96頁  │
├─┼───────────────┼──────────────────┼────────┤
│8 │藥鏟1 支                      │因沾黏毒品致檢驗結果呈現第一級毒品海│偵字1801卷第8 頁│
│  │（報告編號：0000-000）        │洛因陽性反應                        │、本院卷第95頁  │
├─┼───────────────┼──────────────────┼────────┤
│9 │玻璃球1 個                    │因沾黏毒品致檢驗結果呈現第二級毒品甲│偵字1801卷第8 頁│
│  │                              │基安非他命陽性反應                  │、本院卷第96_1頁│
├─┼───────────────┼──────────────────┼────────┤
│10│電子磅秤1 台                  │因沾黏毒品致檢驗結果呈現第一級毒品海│偵字1801卷第8 頁│
│  │                              │洛因、第二級毒品甲基安非他命陽性反應│、本院卷第97頁  │
└─┴───────────────┴──────────────────┴────────┘
附表三：被告丑○○無罪部分
（原起訴書暨公訴人以98年度蒞字第2662號補充理由書確認之訴
追範圍，以及公訴人於98年3 月3 日審判期日當庭以言詞追加起
訴之範圍，見本院卷第480 頁反面、第589 頁。）
┌─┬───┬───────────┬──────────────────┬────────┐
│編│姓名  │時間                  │販賣地點                            │販賣金額（數量）│
│號│      │                      │                                    │                │
├─┼───┼───────────┼──────────────────┼────────┤
│1 │庚○○│95年12月2日15時51分   │不詳地點                            │不詳數量毒品    │
├─┼───┼───────────┼──────────────────┼────────┤
│2 │甲○○│95年10月中旬某日13至14│屏東縣新園鄉○○村○○路110巷7號蔡文│甲基安非他命500 │
│  │      │時                    │政住處                              │元              │
├─┼───┼───────────┼──────────────────┼────────┤
│3 │甲○○│95年12月底某日19至20時│屏東縣新園鄉○○村○○路與光復路口「│甲基安非他命500 │
│  │      │                      │塭龜橋」附近                        │元              │
├─┼───┼───────────┼──────────────────┼────────┤
│4 │癸○○│95年12月27日20時13分  │屏東縣新園鄉○○村○○路676巷3號陳明│甲基安非他命1000│
│  │      │                      │輝住處附近「巨蛋超商」              │元              │
└─┴───┴───────────┴──────────────────┴────────┘


司法院資訊處製作；財團法人民間司法改革基金會備份。
